【裁判字號】    95,上更(一),60
【裁判日期】    951129
【裁判案由】    偽造貨幣等
【裁判全文】
臺灣高等法院臺中分院刑事判決      95年度上更(一)字第60號
上  訴  人
即  被  告  地○○
            壬○○
            未○○
            酉○○
            玄○○
                    現因另案在臺灣桃園監獄執行中
上 列五 人
共      同
選任辯護人  林偉超律師
上  訴  人
即  被  告  天○○  男  44歲.
                    身分證統一.
                    住台中市○.
                    現因另案在臺灣臺中監獄執行中
選任辯護人  何孟育律師
            張慶宗律師
上列上訴人等因偽造貨幣等案件，不服臺灣臺中地方法院九十二
年度金訴字第五三號中華民國九十三年十一月二十三日第一審判
決（起訴案號：臺灣臺中地方法院檢察署九十二年度偵字第二二
三七六號，移送原審法院併辦案號：同署九十三年度偵字第六○
九二號），提起上訴，經判決後，由最高法院發回，本院更為判
決如下：
    主  文
原判決關於地○○、壬○○、未○○、酉○○、天○○、玄○○
部分，均撤銷。
地○○共同連續意圖供行使之用，而偽造金融卡，處有期徒刑貳
年拾月。扣案之Ｚ000000000號行動電話壹支、諾基亞
３３１５型行動電話（門號為Ｚ000000000號）壹支、
諾基亞３３１０型行動電話（門號為Ｚ000000000號）
壹支、諾基亞３３１５型行動電話（門號為Ｚ00000000
0號）壹支，均沒收。
壬○○、未○○、酉○○共同連續掩飾因自己重大犯罪所得財物
，壬○○、未○○各處有期徒刑貳年陸月；酉○○累犯，處有期
徒刑貳年捌月。扣案之Ｚ000000000號行動電話壹支、
諾基亞３３１５型行動電話（門號為Ｚ000000000號）
壹支、諾基亞３３１０型行動電話（門號為Ｚ00000000
0號）壹支、諾基亞３３１５型行動電話（門號為Ｚ00000
0000號）壹支，均沒收。
天○○幫助意圖供行使之用，而偽造金融卡，處有期徒刑壹年捌
月。又幫助掩飾因自己重大犯罪所得財物，處有期徒刑壹年陸月
。又共同連續偽造公印文，足以生損害於公眾，處有期徒刑貳年
貳月；扣案之打印機貳台、偽造之「台灣省台中市政府」核發身
分證專用印章壹枚、偽造之梅花鋼印壹枚、印表機壹台、偽造身
分證半成品壹仟壹佰玖拾伍枚（以上係與玄○○共同犯罪用）、
照相玻璃紙原版拾張、偽造身分證梅花網版貳塊、偽造身分證背
面欄位網版貳塊、偽造身分證國旗網版壹塊、偽造身分證背景浮
水印網版壹塊、偽造身分證內政部印文網版壹塊、偽造身分證正
面照片欄編號網版壹塊、偽造身分證紫外線水印網版壹塊、偽造
身分證背面浮水印網版壹塊、磁碟片捌張、光碟片壹張、鋼印捌
枚（分別為梅花印記貳枚、高雄市政府印記貳枚、台北市政府印
記貳枚、台中縣政府印記貳枚）、鋼印壓鑄機壹台、鋼印模具電
鑽機壹台、紅外線陶瓷爐壹台、色料伍瓶、護貝機壹台、護貝膠
膜盒、電腦主機壹台、電腦螢幕壹台、印表機壹台、鍵盤壹個
、滑鼠壹個、偽造身分證鋼模塑膠樣品拾張、印有全省各縣市政
府名稱標籤版壹張、印有全省各縣市政府名稱圖章模柒張、偽造
男性身分證半成品貳仟佰肆拾壹大張（每大張有拾貳枚）、偽
造男性身分證不良品柒拾捌大張（每大張有拾貳枚）、偽造女性
身分證半成品陸佰大張（每大張有拾貳枚），均沒收。又連續意
圖供行使之用而交付偽造之通用紙幣，處有期徒刑肆年，扣案之
偽造新臺幣仟元紙鈔壹佰肆拾張均沒收。應執行有期徒刑玖年
；扣案之打印機貳台、偽造之「台灣省台中市政府」核發身分證
專用印章壹枚、偽造之梅花鋼印壹枚、印表機壹台、偽造身分證
半成品壹仟壹佰玖拾伍枚（以上係與玄○○共同犯罪用）、照相
玻璃紙原版拾張、偽造身分證梅花網版貳塊、偽造身分證背面欄
位網版貳塊、偽造身分證國旗網版壹塊、偽造身分證背景浮水印
網版壹塊、偽造身分證內政部印文網版壹塊、偽造身分證正面照
片欄編號網版壹塊、偽造身分證紫外線水印網版壹塊、偽造身分
證背面浮水印網版壹塊、磁碟片捌張、光碟片壹張、鋼印捌枚（
分別為梅花印記貳枚、高雄市政府印記貳枚、台北市政府印記貳
枚、台中縣政府印記貳枚）、鋼印壓鑄機壹台、鋼印模具電鑽機
壹台、紅外線陶瓷爐壹台、色料伍瓶、護貝機壹台、護貝膠膜
盒、電腦主機壹台、電腦螢幕壹台、印表機壹台、鍵盤壹個、滑
鼠壹個、偽造身分證鋼模塑膠樣品拾張、印有全省各縣市政府名
稱標籤版壹張、印有全省各縣市政府名稱圖章模柒張、偽造男性
身分證半成品貳仟佰肆拾壹大張（每大張有拾貳枚）、偽造男
性身分證不良品柒拾捌大張（每大張有拾貳枚）、偽造女性身分
證半成品陸佰大張（每大張有拾貳枚）、偽造新臺幣仟元紙鈔壹
佰肆拾張（含拾張未噴漆之偽鈔），均沒收。
玄○○共同連續偽造公印文，足以生損害於公眾，處有期徒刑壹
年陸月。扣案之打印機貳台、偽造之「台灣省台中市政府」核發
身分證專用印章壹枚、偽造之梅花鋼印壹枚、印表機壹台、偽造
身分證半成品壹仟壹佰玖拾伍枚，均沒收。
    事  實
一、酉○○曾於民國（下同）九十一年間，因偽造有價證券案件
    ，經臺灣臺中地方法院判處有期徒刑四月確定，於九十一年
    十一月十五日易科罰金執行完畢。天○○則曾於八十八年間
    因犯偽造文書罪，後經本院於九十二年間判處有期徒刑八月
    確定；復又於八十九年間因犯偽造有價證券罪，另經臺灣高
    等分院於九十二年間判處有期徒刑三年六月確定；天○○所
    犯上開二罪被判處之有期徒刑，後經本院裁定其應執行刑為
    有期徒刑四年，現在執行中（本案不構成累犯）。
二、緣有綽號「成哥」之不詳姓名成年男子以經營地下錢莊為業
    ，復於九十二年五月間思以「三軌側錄器」側錄一般大眾所
    有金融卡之內碼後，再據以偽造金融卡，以便由自動提款機
    盜領遭側錄金融卡之人於銀行所設立帳戶內之存款，地○○
    知悉此情，遂與綽號「成哥」之不詳姓名成年男子共同基於
    偽造金融卡再持以行使以盜領銀行客戶存款而共同意圖為自
    己不法所有之概括犯意聯絡，由綽號「成哥」之成年男子指
    示地○○，於九十二年五月間透過綽號「白毛」之天○○，
    向綽號「阿港」之曹民生（已經本院前審判刑確定）以新台
    幣（下同）六萬元之代價，購買二套「三軌側錄器」，而曹
    民生、天○○明知「三軌側錄器」可以側錄出金融卡的內碼
    ，並加以記錄下來，一次大概可以記下十幾筆的內碼，記下
    內碼後，再燒錄成偽造的金融卡後，即可由不法之徒持偽造
    的金融卡到銀行設立之提款機盜領現金，二人竟基於幫助他
    人偽造金融卡之犯意，經由天○○之介紹，由曹民生於九十
    二年五月間以每套三萬元之價格，將二套「三軌側錄器」賣
    給地○○，天○○則從中獲取四千元（即每套二千元）之佣
    金。地○○在購得上開二套「三軌側錄器」之後，即將其中
    一套交給「成哥」，另外一套則交給綽號「阿峰」（或「阿
    風」、「峰哥」）之不詳姓名成年男子（本案尚無確切之證
    據足以證明「阿峰」嗣後已利用上開「三軌側錄器」犯罪）
    ；其後「成哥」及「阿峰」並指示地○○向天○○以每本三
    千元之代價購買「人頭帳戶」銀行存摺，天○○乃復基於幫
    助他人掩飾以偽造金融卡盜領銀行客戶儲金之故意，以每本
    三千元之代價，出售四十本人頭帳戶銀行存摺給地○○，地
    ○○乃將其中三十本交付給「成哥」，作為「成哥」犯罪集
    團掩飾以偽造金融卡盜領銀行客戶儲金之重大犯罪使用，另
    又將其中十本交給「阿峰」（本案亦無確切之證據足以證明
    「阿峰」嗣後已利用上開人頭帳戶犯罪）。「成哥」在取得
    上開「三軌側錄器」及人頭帳戶後，即將上開「三軌側錄器
    」裝設在各銀行所設之提款機之門禁刷卡機上，用以側錄民
    眾金融卡上之條碼，另於提款機上裝設無線傳輸針孔攝影機
    ，以窺視民眾提款時所按之金融卡密碼，再於提款機附近裝
    設無線接收錄影設備，將針孔攝影機所拍攝之畫面錄下，「
    成哥」隨後並將所拍得之密碼及側錄金融卡條碼，連續製成
    多張偽造之金融卡。而壬○○係於九十二年四月間經由報紙
    廣告欲向「成哥」經營之地下錢莊借貸，「成哥」告知壬○
    ○之條件不符，不如為其辦事，壬○○因缺錢花用，乃答應
    「成哥」，「成哥」便交付行動電話及ＳＩＭ卡給壬○○，
    並囑咐其會主動與壬○○聯絡。迨九十二年六月間，「成哥
    」打電話給壬○○要其去台南辦事，代價為一萬四千元，壬
    ○○乃邀同酉○○與「成哥」前往，言明事成後給予六千元
    ，遂搭乘「成哥」之自小客車前往台南市玉山銀行，其後並
    依「成哥」之指示竊取提款機大門鎖頭，但於得手之後正欲
    離去時，為巡邏警員當場查獲（此部分竊盜犯行，係另案由
    臺灣臺南地方法院審理，不在本案起訴及審理之範圍），「
    成哥」則乘隙逃逸。迨至九十二年九月間，「成哥」又再打
    電話聯絡壬○○及酉○○，此時「成哥」即要壬○○、酉○
    ○分擔攜持偽造金融卡到銀行設立之提款機為盜領現金及轉
    帳之之工作。另未○○則因長期失業，於九十二年九月中旬
    ，在台中市○○路一家泡沫紅茶店內認識「成哥」，嗣後即
    跟隨「成哥」辦事，每日報酬為五千元，「成哥」並交付諾
    基亞３３１０型行動電話一支（門號0000000000
    號）給未○○供聯絡之用。嗣於九十二年九月二十八日、九
    月二十九日及九月三十日，綽號「成哥」、「明哥」者即與
    地○○、壬○○、未○○、酉○○共同基於行使偽造金融卡
    、利用自動付款設備詐欺取財及掩飾隱匿自己重大犯罪所得
    財物之概括犯意聯絡，另就「成哥」、「明哥」另外推由綽
    號「芊千」、「小蓮」等不詳姓名成年女子在台中地區持偽
    造之金融卡盜領存款及轉帳部分，地○○則另與「成哥」、
    「明哥」、「芊千」、「小蓮」等人有共同行使偽造金融卡
    、利用自動付款設備詐欺取財及掩飾隱匿自己重大犯罪所得
    財物之概括犯意聯絡，由「成哥」、「明哥」駕駛一輛福特
    自小客車，地○○則提供其胞姐名下之ＬＥＸＵＳ自小客車
    ，而與壬○○、酉○○、未○○等人，分乘前開二輛自小客
    車前往桃園縣、市地區之新竹國際商業銀行內壢分行、富邦
    銀行環北分行、華南銀行、彰化銀行、泛亞銀行、日盛銀行
    、遠東商業銀行及桃園縣八德農會茄苳分部等金融機關，由
    「成哥」再將偽造之金融卡交由地○○、壬○○、酉○○、
    未○○等人，並將密碼寫在偽造之金融卡背面，由其等輪流
    持往各銀行之提款機盜領存戶之存款或將存款轉帳入「成哥
    」透過地○○向天○○購得之人頭帳戶內（犯罪時間、地點
    、金額及被害人詳如附表所示），「成哥」及「明哥」則駕
    車在一旁接應，壬○○、地○○、酉○○等人則可獲取所提
    領現金之二成到三成不等金額作為報酬，未○○則每天可獲
    取五千元之報酬。此外，「成哥」、「明哥」並另又駕駛自
    小客車搭載地○○、「芊千」、「小蓮」等女子，在台中地
    區之銀行所設提款機，以上開相同之犯罪手法盜領銀行客戶
    存款或將存款轉帳入「成哥」透過地○○向天○○購得之人
    頭帳戶內，地○○、「芊千」、「小蓮」等人亦可獲取所提
    領現金之二成到三成不等金額作為報酬。在地○○、壬○○
    、酉○○及未○○等人上開犯罪期間，並由「成哥」安排地
    ○○、壬○○、酉○○及未○○等人住宿於桃園市○○路○
    段三○○號之「尊爵大飯店」內。之後因上開盜領金融帳戶
    現金惡行震驚社會，地○○、壬○○、酉○○及未○○為避
    風頭，乃於九十二年十月十五日前往中國大陸，迄九十二年
    十月二十七日始返國。嗣於九十二年十一月十五日凌晨零時
    三十五分，由調查員在台中市○○路○段二九八號七樓之二
    查獲地○○，並扣得地○○所有供犯罪所用之000000
    0000號行動電話一支。地○○被查獲之後，在檢察官偵
    查中，即表示願依證人保護法之規定擔任證人並提出資料供
    檢警追查共犯，後並有提出資料及為指證，致檢調得以追查
    出共犯即綽號「白毛」之天○○，及綽號「阿港」之曹民生
    ；其後又於九十二年十一月十五日凌晨三時五十五分，在台
    中市○○區○○路一段一一○號四樓查獲壬○○，並扣得「
    成哥」所有供壬○○共同犯罪所用之諾基亞３３１５型行動
    電話一支（門號為0000000000號）、因租用行動
    電話門號所取得之ＳＩＭ卡三十二張（所有權仍屬電信公司
    所有）、及壬○○因犯罪所分得之贓款一萬元現金；於九十
    二年十一月十五日凌晨五時五十五分許，在台中市○○路三
    段九十二號查獲酉○○，並扣得「成哥」所有供酉○○共同
    犯罪所用之諾基亞３３１５型行動電話一支（門號為000
    0000000號）；又於九十二年十一月十五日上午十時
    零五分許，在台中市○○○○街五十六巷三號一樓查獲未○
    ○，並扣得「成哥」所有供未○○共同犯罪所用之諾基亞３
    ３１０型行動電話一支（門號為0000000000號）
    、及因租用行動電話門號所取得ＳＩＭ卡四張（編號分別為
    0000000000000號、00000000000
    00號、0000000000000號、0000000
    0000000號，所有權仍屬電信公司所有）；另於九十
    二年十二月五日晚上九時三十分許，在台中市○○路七一七
    之五號「阿港海鮮店」查獲曹民生。
三、天○○復於九十二年五月間起，與王錦良（另案提起公訴）
    共同基於偽造公印文及身分證之概括犯意聯絡，由天○○提
    供照片給王錦良偽造身分證，並在每張偽造之身分證上偽造
    「內政部印」公印文各一枚，王錦良每偽造一張身分證，天
    ○○給付其四千元，天○○則連續拿了約一百五十張他人照
    片給王錦良偽造身分證，其中約有五十張有瑕疵，其餘的再
    以每張五千元或六千元之代價賣給綽號「阿昌」、「阿豪」
    、「小蔡」等人。天○○另於九十二年六、七月間，透過玄
    ○○認識具有加工及製作偽造身分證技術之綽號「小羅」（
    有時另化名「小謝」或「小李」）之成年男子，乃與玄○○
    及綽號「小羅」者共同基於偽造公印文及身分證之概括犯意
    聯絡，天○○並承續前開偽造公印文及身分證之概括犯意，
    由天○○於九十二年九月中旬，提供偽造身分證所用之打印
    機二台、偽刻之「台灣省台中市政府」核發身分證專用印章
    一枚、偽刻之梅花鋼印一枚、印表機一台交給玄○○，再由
    玄○○前往台中市○○路一六八巷四十三號巷口轉交給綽號
    「小羅」者，天○○並陸續自九十二年九月中旬至九十二年
    十二月四日止，負責取得偽造之身分證半成品及偽造身分證
    用之年籍資料交給玄○○，玄○○再轉交給綽號「小羅」者
    ，由「小羅」以上開器具及電腦製作偽造身分證上之年籍資
    料及印文，天○○並與玄○○約定，一張偽造身分證賣六千
    元，扣除綽號「小羅」者可得之一千元酬勞，天○○與玄○
    ○對分剩餘的五千元，每人各得二千五百元，綽號「小羅」
    透過玄○○交給天○○之完工偽造身分證計有五、六張。嗣
    於九十二年十一月底某日，甲○○向天○○表示偽造信用卡
    之交易已不好做，天○○乃承續前開偽造身分證及公印文之
    概括犯意，向甲○○提議要偽造身分證，而與甲○○、杜世
    傑共同基於偽造身分證及公印文之犯意聯絡，由甲○○、杜
    世傑各出資十五萬元，天○○出資九萬元，並由甲○○、杜
    世傑提供製作偽造身分證之設備及器具，共同在台中市○○
    路一○九號四樓之十五處所偽造身分證，迨九十二年十二月
    三日晚上八、九時許，甲○○通知天○○已做好偽造身分證
    之半成品（其上均有偽造之「內政部印」公印文），天○○
    乃前往台中市○○路一○九號四樓之十五房間，與甲○○、
    杜世傑共同察看已偽造之身分證半成品，經檢視結果，天○
    ○告訴甲○○相片欄背面阿拉伯數字未印妥，甲○○表示會
    指示杜世傑在當日晚上十二時前補正，天○○隨即拿取二大
    張（二十四枚）之偽造身分證半成品離開，迄九十二年十二
    月四日凌晨零時三十分許，甲○○打電話通知天○○至台中
    市○○街「耕讀園」停車場交貨，天○○依約前往後由甲○
    ○交付約二千枚之偽造身分證半成品，天○○隨即交給玄○
    ○轉交給「小羅」完成電腦打字部分，而於九十二年十二月
    四日中午十二時許，由玄○○交付三張偽造身分證成品，天
    ○○檢視後認為字體及膠膜均有缺點，故未能販售出去。天
    ○○、玄○○上開偽造公印文之行為，足生損害於被偽造公
    印文之政府機關；又其等偽造國民身分證之行為，除足生損
    害於政府主管機關核製國民身分證之正確性外，並足生損害
    於被冒名偽造國民身分證之人。
四、天○○另於九十二年十月間，基於意圖供行使之用而收集、
    交付偽造通用紙幣於人之概括犯意，在台北地區向楊朝欽以
    一比五之比例（即真鈔一張購買偽鈔五張），支付二萬元真
    鈔後購得偽造之新台幣千元紙鈔共十萬元，再以一萬元真鈔
    換四萬元到五萬元偽鈔之比例賣給綽號「阿昌」、「阿偉」
    、「阿豪」、「小蔡」等人，嗣因楊朝欽要求以一比四．五
    的比例價錢出售偽鈔給天○○，天○○認為沒有利潤而未再
    向楊朝欽購買偽鈔，而轉向經由楊朝欽介紹認識之綽號「阿
    裕」成年男子購買偽鈔，並在台北縣淡水鎮某處向綽號「阿
    裕」者以一比五或一比六之比例（即真鈔一張購買偽鈔五張
    ）購買偽鈔，天○○連續八或九次向「阿裕」購買約三百五
    十萬元之千元券偽鈔，再以一比四或一比四．五的比例，連
    續多次賣給前往賭場賭博之人或是購買毒品之吸毒者。
五、嗣於九十二年十二月五日晚上九時四十五分許，經高雄縣調
    查站調查員在台中市廣三ＳＯＧＯ百貨旁之「風尚人文咖啡
    館」門外，將欲販售偽鈔之天○○拘提到案，並在其身上搜
    出合計千元偽鈔成品一百三十張及尚未噴漆加工之千元偽鈔
    不良品十三張，隨後並隨同天○○前往台中市○○路一○九
    號四樓之十五處所，起出用以偽造身分證之照相玻璃紙原版
    十張、偽造身分證梅花網版二塊、偽造身分證背面欄位網版
    二塊、偽造身分證國旗網版一塊、偽造身分證背景浮水印網
    版一塊、偽造身分證內政部印文網版一塊、偽造身分證正面
    照片欄編號網版一塊、偽造身分證紫外線水印網版一塊、偽
    造身分證背面浮水印網版一塊、磁碟片八張、光碟片一張、
    鋼印八枚（分別為梅花印記二枚、高雄市政府印記二枚、台
    北市政府印記二枚、台中縣政府印記二枚）、鋼印壓鑄機一
    台、鋼印模具電鑽機一台、紅外線陶瓷爐一台（烘乾偽造身
    分證用）、色料五瓶、護貝機一台、護貝膠膜三盒、電腦主
    機一台、電腦螢幕一台、印表機一台、鍵盤一個、滑鼠一個
    、偽造身分證鋼模塑膠樣品十張、印有全省各縣市政府名稱
    標籤版一張、印有全省各縣市政府名稱圖章模七張、偽造男
    性身分證半成品二千三百四十一大張（每大張有十二枚，其
    上均有偽造之「內政部印」公印文）、偽造男性身分證不良
    品七十八大張（每大張有十二枚，其上均有偽造之「內政部
    印」公印文）、偽造女性身分證半成品六百大張（每大張有
    十二枚，其上均有偽造之「內政部印」公印文）；另於九十
    二年十二月六日凌晨零時四十七分許，經法務部調查局高雄
    縣調查站調查員在台中市○○路與永春東路口，將玄○○拘
    提到案，並在玄○○所駕駛之自小客車內查獲天○○所有供
    共同犯罪所用之打印機二台、偽刻之「台灣省台中市政府」
    核發身分證專用印章一枚、偽刻之梅花鋼印一枚、印表機一
    台及一千一百九十五枚之偽造身分證半成品（其上均有偽造
    之「內政部印」公印文）。
六、案經台中市警察局第五分局報請及法務部調查局高雄縣調查
    站移送臺灣臺中地方法院檢察署檢察官偵查起訴，暨由法務
    部調查局高雄縣調查站移送該署檢察官移送併案審理。
    理  由
一、本案上訴人即被告（以下均簡稱為被告）壬○○坦承伊確有
    上開攜持偽造之金融卡盜領銀行客戶存款，及將所盜領之贓
    款轉帳存入人頭帳戶之犯罪事實。被告未○○雖坦承伊有於
    九十二年九月二十八日、二十九日、三十日，與「成哥」、
    「明哥」、地○○、壬○○、酉○○等人共同攜持偽造之金
    融卡至桃園地區若干銀行之提款機領取客戶存款，但否認有
    何犯罪情事，並辯稱：伊並不知道所行使的金融卡是偽造的
    金融卡，亦未參與將贓款轉帳存入人頭帳戶之犯罪等語。被
    告地○○固坦承伊有上開行使偽造金融卡盜領銀行客戶存款
    之犯罪事實，但矢口否認有參與偽造金融卡之犯罪情事，並
    辯稱：伊雖有遵照「成哥」之指示購買「三軌側錄器」，但
    當時並不知其功能及日後用途，此後亦未參與裝設側錄器及
    無線傳輸錄影設備之犯罪行為，實未參與偽造金融卡之犯罪
    等情。又本案被告酉○○固亦承認伊確有於九十二年九月二
    十八日、二十九日、三十日，與「成哥」、「明哥」、地○
    ○、壬○○、未○○等人共同攜持偽造之金融卡至桃園地區
    若干銀行之提款機領取客戶存款，但亦否認有何犯罪情事，
    並辯稱：伊並不知道所行使的金融卡是偽造的金融卡，亦未
    參與將贓款轉帳存入人頭帳戶之犯罪，又伊亦未向天○○購
    得人頭帳戶提供給「成哥」從事違反洗錢防制法之犯罪云云
    。又本案被告玄○○雖坦承伊確有於上開時間，將天○○所
    交付之打印機、偽造之核發身分證專用章、偽刻之鋼印、及
    偽造之身分證半成品等物品轉交給綽號「小羅」之男子，用
    以偽造國民身分證，但否認此部分有構成犯罪，並辯稱：上
    開物品亦僅是轉交，且「小羅」亦未持上開物品偽造完成任
    何國民身分證，應不為罪等情。另外，本案被告天○○雖坦
    承地○○有透過伊向曹民生購買「三軌側錄器」並收取四千
    元之情事，但否認此部分有何犯罪情事，並辯稱：伊並不知
    購買是要作非法用途，且上開「三軌側錄器」實係甲○○透
    過地○○向曹民生購買，惟甲○○與曹民生早已熟識，此部
    分應為「陷害教唆」；另伊以每本三千元出售之人頭帳戶，
    事後未能使用已被退回，應不構成洗錢防制法之犯罪；再者
    ，伊並未與王錦良有偽造公印文及國民身分證之犯意聯絡，
    伊拿給王錦良之照片是甲○○請伊轉交給王錦良，伊並不知
    其用途，應不為罪；又偽造國民身分證係甲○○主動提議，
    伊因母罹大腸癌末期之重症，需伊照顧，已予以拒絕，但甲
    ○○仍每天打電話要伊配合，並找來偽卡師傅杜世傑，伊因
    不勝其煩，才勉強答應並勉強出資九萬元，惟有關偽造之工
    具及設備均係甲○○及杜世傑負責，其後伊改變心意不想參
    與，僅想提供人頭照片讓他們偽造，以賺取其中差價，故有
    向甲○○拿二十四張偽造之身分證半成品及打印機、偽造之
    核發身分證專用章、偽刻之鋼印等物交給玄○○找人偽造，
    但其後因偽造之國民身分證品質不佳，伊即要玄○○不要再
    偽造，並把全部東西還給甲○○，但尚未來得及還，隔天就
    被高雄調查站調查員卯○○請甲○○以其朋友要購買偽鈔為
    由，引誘伊出面，進而將伊逮捕，其後到台中市○○路一○
    九號四樓之一五號（杜世傑租屋處）所查獲之偽造身分證器
    具與偽造身分證半成品，係事先被安排放置該處，而要栽贓
    於伊，實非伊之所有；又關於偽鈔部分，是伊在台北找楊朝
    欽議事時，碰到甲○○之朋友「小羅」及「阿裕」剛好要拿
    偽鈔給他人，「小羅」要伊拿十萬元偽鈔回台中，看有沒有
    人要，後來伊拿到台中，甲○○問伊到台北之事，伊據實以
    告，甲○○即把十萬元偽鈔拿走，後因偽鈔有瑕疵，又再退
    回，此後又再向伊索取並退回多次，伊本不知其中緣故，其
    後因甲○○以朋友換鈔為由，引誘伊出面，致遭逮捕，才知
    甲○○實係調查員卯○○之線民，並以上開方法設局誣陷伊
    入罪，此部分亦屬「陷害教唆」云云。
二、然查：本案被告地○○於調查站應訊時，已供稱：「九十二
    年三、四月間，『成哥』的行情突然變得很好，．．．．．
    ．我覺得好奇，就開始刻意與『成哥』接近，經過密切的接
    觸交往後，才瞭解『成哥』是專門從事盜錄金融卡資料後去
    盜領存款戶的金錢，再經過與『成哥』深談後，『成哥』答
    應吸收我成為他的下線，幫他尋找並購買盜錄金融卡資料專
    用之三軌側錄器，九十二年五月間，我直接找到專門供應盜
    錄金融卡資料專用之三軌側錄器供應者綽號為『阿港』（即
    曹民生）的香港籍男子，．．．．．．他沒有答應賣我，後
    來透過關係才瞭解『阿港』與『白毛』（即天○○）關係非
    常密切，交情也非常好，九十二年五、六月間，我在台中市
    ○○路與青海路交岔路口之『新知泡沫紅茶店』與『白毛』
    見面，向『白毛』表明請他代我向『阿港』購買三軌側錄器
    ，『白毛』當場答應並敲定每組價錢為新台幣三萬元，我共
    向『白毛』訂購二組三軌側錄器，其中一組為『成哥』要的
    ，另一組為『阿風』（即『阿峰』）要的，價錢計六萬元，
    當天我交了四萬元給『白毛』做為定金，『白毛』表示四天
    後即可交貨，隔了四天後『白毛』約我在台中市○○路與文
    心路口附近之『陽光蕃茄泡沫紅茶店』見面，交給我二組三
    軌側錄器，其中一組我當場轉交給『阿風』，另一組隔天晚
    上在台中市○○路、上石路附近的泡沫紅茶店交給『成哥』
    ，另九十二年五月間，『成哥』再交代我買三軌側錄器的同
    時，要我幫他找人頭開立人頭帳戶，做為將來盜領存款後轉
    帳、洗錢之用，我告訴『成哥』說『白毛』有在販賣人頭帳
    戶存摺，『成哥』要我向『白毛』購買，同一時間『阿風』
    （即『阿峰』）也要我幫他找人頭帳戶存摺，我就找『白毛
    』接洽，雙方談妥每本三千元，從九十二年五月開始到九十
    二年七、八月間，我總共向『白毛』購買了約四十本人頭帳
    戶存摺，其中三十本是『成哥』要的（三十本中有二十本是
    第一銀行的存摺，其餘十本是各銀行的存摺），另外的十本
    是『阿風』（即『阿峰』）要的，四十本存摺交易的地點都
    是在台中市○○路沿路上，交易的時間及確切地點都是由『
    白毛』指定」等語（見九十二年度偵字第二四一一二號偵卷
    卷一第七三至七四頁）。其後經檢察官訊問，被告地○○除
    坦承移送意旨內容實在之外，並又供述：「在九十二年五、
    六月台中市○○路上明園碰到陳哥（應係成哥之誤），我看
    到（他）很好過的感覺，我就與他打招呼，陸續聊天，聊了
    約三個星期，他向我說，可以不可以提三軌側錄器，因為我
    於八十九年做過偽造的信用卡，賠錢沒有做，他知道，我就
    找看看，九十一年初在台中市○○路的文心茶房，認識阿港
    （即曹民生），我知道阿港在做偽卡，成哥跟我說完，第二
    天，我就到阿港的大業路的店內，我跟他要，他說不敢賣，
    我才找白毛（即天○○），我請白毛去幫我買側錄器二台，
    我拿到二台，一台交給阿風（即「阿峰」），一台交給成哥
    ，成哥後來我知道在做盜領的集團，成哥又叫我找人頭，我
    說白毛有在賣人頭帳戶，我就向白毛買存款簿帳戶，二十本
    第一銀行，十本其他銀行」等情（見九十二年度偵字第二二
    三七六號偵卷卷二第八四、八五頁）。同日經警提訊，被告
    地○○亦再供述上情（見警卷第九頁）。後經檢察官聲請羈
    押經原審法院訊問，被告地○○除坦承上開警、偵訊供述之
    內容實在之外，並再供承其確有負責聯絡買側錄機及買人頭
    帳戶存摺（見原審法院九十二年度聲羈字第六四九號卷宗）
    。而本案共同被告曹民生於檢察官偵訊時，亦以證人之身分
    具結證述：「（三軌側錄器）我只賣給一個人就是地○○，
    在今年（即九十二年）五、六月份，在我公司旁大墩路的泡
    沫紅茶店，賣二組」、「我拿到五萬多，其餘的錢是白毛（
    即天○○）拿走了」等語（見九十二年度偵字第二四一一二
    號偵卷卷一第八八頁），另本案共同被告天○○於本案審理
    時，亦不諱言有賣上開人頭帳戶銀行存摺給被告地○○。足
    證被告地○○上開供述屬實。依據本案被告地○○之上開供
    述，其已明白供承如何與「成哥」認識交往，並知悉「成哥
    」係要從事盜錄金融卡密碼後，據以偽造金融卡再盜領銀行
    存款戶現金之人，乃同意成為該集團之下線，並進而同意由
    其出面透過綽號「白毛」之天○○，以每組三萬元之代價，
    向綽號「阿港」之曹民生購得三軌側錄器二組，一組交給綽
    號「阿風」（即「阿峰」）者，另一組則交給「成哥」，另
    又由被告地○○以每本三千元之代價，向被告天○○購得人
    頭帳戶四十本，其中十本交給綽號「阿風」（即「阿峰」）
    者，另三十本則交給「成哥」使用等情。再參酌被告地○○
    於上開調查站、警、偵訊、及原審法院之供述，其均坦承亦
    有參與實際領款等情觀之，被告地○○之上開犯罪，顯均係
    與綽號「成哥」之不詳姓名成年男子基於共同犯罪之犯意聯
    絡所為。被告地○○辯稱並未參與偽造金融卡及違反洗錢防
    制法之犯行云云，均非可信。再由被告地○○之上開自白，
    其於行為時已知購買三軌側錄器之用途，其情甚明。被告天
    ○○於本院審理時，以證人之身分證稱：「（地○○）他是
    有跟我說是合法的」一語，無非亦係為己辯解之詞，亦不為
    本院所採信。其證詞尚不得據為有利被告地○○之認定，併
    此敘明。
三、次查，本案被告天○○於調查站應訊時，已供稱：「是有一
    次綽號『阿丹』（即地○○）的朋友向我提起他透過友人向
    『阿港』購買三軌側錄機價格偏高，希望我代為向『阿港』
    取得」、「（向『阿港』調貨每組二萬八千元，我再以每組
    三萬元價格轉賣」、「（你是否知道三軌側錄器之用途為何
    ？）我知道他們是用以作為竊取客戶提款卡內碼資料，再燒
    成提款卡，前往提款機盜領客戶款項」、「（人頭帳戶）賣
    給『阿丹』（即地○○）則有四、五十本」、「每本進購價
    為二千五百元，以三千元轉賣出去，我從中賺取五百元價差
    」等語（見九十二年度偵字第二四一一二號偵卷卷一第四二
    、四三頁）。其後經檢察官偵訊，被告天○○再供述：「阿
    丹透過朋友要向阿港買側錄器，阿港開價每組三萬五千元，
    阿丹的朋友就告訴阿丹，說我跟阿港很熟，叫我跟阿港殺價
    ，所以後來我看有差額可拿，我就以一組二萬八千元向阿港
    購入二組，再以每組三萬元賣給阿丹二組」、「（我於九十
    二年八、九月起總共向阿偉購買一百五十本人頭帳戶存摺之
    用途，是）轉賣給他人，二千五百元買入，三千元賣出」等
    情（見九十二年度偵字第二四一一二號偵卷卷一第九四、九
    五頁）。其後經檢察官聲請羈押經原審法院訊問，被告天○
    ○除坦承檢察官聲請羈押之事實，確有其事之外，並再供承
    其確有替地○○向曹民生買二個側錄器，及每個從中賺取二
    千元之情（見原審法院九十二年度聲羈字第六七八號卷宗）
    。本案被告地○○既係透過被告天○○向曹民生購買三軌側
    錄器，被告天○○豈有不知購買之目的之理。本案被告天○
    ○於調查站應訊時，所供：「（你是否知道三軌側錄器之用
    途為何？）我知道他們是用以作為竊取客戶提款卡內碼資料
    ，再燒成提款卡，前往提款機盜領客戶款項」乙情，應屬真
    實可信。又人頭帳戶係用於掩飾洗錢，被告天○○更難推稱
    不知。被告天○○辯稱並無幫助偽造金融卡及幫助違反洗錢
    防制法之洗錢犯行之犯意，均非可信。又依據本案卷證資料
    ，「成哥」及被告地○○等人之上開犯罪，與甲○○未見有
    任何牽連，證人甲○○亦於本院本案證述並無被告天○○所
    辯上開「陷害教唆」之情。被告天○○執此為辯，係屬飾卸
    之詞，為本院所不採信。
四、再查，本案被告地○○、壬○○、酉○○、未○○等人上開
    連續多次攜持「成哥」偽造完成之金融卡至桃園地區之金融
    機構提款機盜領及轉帳現金，並利用人頭帳戶洗錢等事實，
    業據被告地○○、壬○○及酉○○三人於偵查中及於原審法
    院審理時，均坦白承認，核與被害人戊○○、辰○○（使用
    帳號戶名為黃鈺足，由黃鈺足委託辰○○使用該帳戶轉帳付
    款）、寅○○、庚○○、戌○○、宇○○、丑○○、己○○
    、徐曉娟、癸○○、申○○、巳○○、子○○、蔡秀英、宙
    ○○、丙○○、亥○○、乙○○、尉可忠、辛○○及午○○
    ○於警詢時指訴之情節相符，並有銀行ＡＴＭ交易報告四份
    、財金資訊股份有限公司九十二年十一月十二日（九二）金
    訊業字第九二一一八○○八七九號函附交易資料共二十五張
    、泛亞銀行大雅分行客戶被盜領明細表影本、自動化服務機
    器跨行轉帳交易明細資料影本、人頭帳戶（曾雅琴、曾婉婷
    、林佳綺、田家豪、黎春瑩、高敏書及陳景星等）開戶及交
    易資料影本、盜領現金照片多張、被告未○○租車契約書影
    本二份附於偵查卷可稽。被告地○○復於調查站應訊時，及
    於檢察官偵訊與原審法院審理時，供述其另有與「成哥」旁
    邊綽號「芊千」、「小蓮」、及另名不詳綽號與姓名之女子
    共持偽造之金融卡盜領銀行客戶之存款及轉帳明確。被告未
    ○○雖於原審法院審理時，即否認知悉所行使之金融卡係屬
    偽造之金融卡，但同去領款之被告地○○、壬○○、酉○○
    等人既均知悉此情，被告未○○豈會獨一不知。況被告未○
    ○於原審法院準備程序時，亦已自白此部分犯罪事實，且供
    認知悉所行使之金融卡係屬偽造無誤。再審酌本案被告地○
    ○、壬○○、未○○及酉○○等人攜持偽造金融卡至提款機
    提現或轉帳時，均以手或紙張遮掩口部之情，其等顯係刻意
    遮掩身分甚明。另被告地○○、壬○○、未○○及酉○○係
    與「成哥」、「明哥」等人分乘二輛自小客車前往桃園地區
    分持不同之偽造金融卡進行提款或轉帳，衡諸情理，倘若係
    來源正常之金融卡，則其等在台中地區之提款機即可進行提
    款或轉帳，又何須大費周章地專程前往桃園地區提款或轉帳
    ？益徵被告地○○、壬○○、未○○及酉○○均知悉所行使
    之金融卡係屬偽造無疑。被告未○○所辯上情，及被告地○
    ○、酉○○於本院辯稱伊等亦不知金融卡係屬偽造云云，均
    與事實不合，不足採信。又依附表一所示被盜領之帳戶內金
    錢，確有以轉帳進入人頭帳戶之款項，本案被告壬○○已坦
    承確有參與轉帳，另被告地○○於警訊坦承係其教導壬○○
    如何轉帳，其等二人均有分擔實施此部分轉帳之犯罪行為，
    固不待論。即使本案被告未○○及酉○○二人雖辯稱其等均
    只提領現金，而未轉帳，惟依據其等在調查站及偵查中之供
    述，其等係與綽號「成哥」、「明哥」之不詳姓名成年男子
    及被告地○○、壬○○等人，共同基於行使偽造金融卡及利
    用自動付款設備詐欺取財之犯意聯絡，而分擔實施上開領款
    或轉帳之行為，則就藉轉帳手段以掩飾隱匿上開重大犯罪所
    得財物之部分，自亦屬被告未○○、酉○○與「成哥」、「
    明哥」、地○○、壬○○等人之犯意聯絡範圍，而由被告地
    ○○、壬○○執行，無論依據修正前、後刑法第二十八條之
    規定，被告酉○○及未○○仍應就上開犯罪事實共同負責。
    被告地○○、未○○、酉○○三人辯稱未參與轉帳犯行，不
    足採信。又本案被告地○○在偵查中，並未供述其以一本三
    千元代價向被告天○○所購得並交給「成哥」之三十本人頭
    帳戶銀行存摺，有任何因未能使用而為退回之情。被告天○
    ○在偵查中，亦未見有此供述。且被告地○○於檢察官訊問
    時，亦已供述：「．．．．．．，我與他們三人（指酉○○
    、未○○、壬○○）也一起出去領過錢，但他們三人各領了
    多少錢，我也不是很清楚，而當時我們購買用人頭帳戶，要
    將客戶的存款轉到該人頭帳戶內，因為有失敗一次，最後才
    成功，成功轉帳了兩次，每次十萬元，我也幫忙協助過其他
    不會轉帳的女孩幫忙轉帳，我幫忙盜領存款、轉帳及打雜的
    事情．．．．．」等語（見九十二年度偵字第二二三七六號
    偵卷卷二第一○○、一○一頁）；被告壬○○於同日偵訊，
    亦供述其經手轉到人頭帳戶之金額約有六十幾萬元（見同上
    偵卷第一○三頁）。依據上開各情，顯見被告地○○及天○
    ○辯稱上開人頭帳戶之銀行存摺，均因未能使用而被退回云
    云，並非可信。至於本案被告壬○○於本院審理時，以證人
    之身分證述其不知被告未○○、酉○○有無辦理轉帳部分，
    不足為被告未○○、酉○○有利之認定；另被告地○○於本
    院審理時，雖以證人之身分證述：在回途中，其聽未○○、
    酉○○之談話口氣，未○○、酉○○應僅有參與領款而未轉
    帳等語。但被告未○○、酉○○二人於警訊中，均已坦承「
    成哥」係指揮其等與被告壬○○、地○○分別進行人頭戶轉
    帳及盜領存款之犯罪。被告地○○之上開證詞顯係迴護之詞
    ，亦不為本院所採信，以上亦應併予敘明。
五、又查：本案被告玄○○於調查站應訊時，除供述調查員於九
    十二年十二月六日清晨零時四十分，在台中市○○路與永春
    東路口附近巷道內，在其所駕駛車牌號碼為８Ｔ－８８３０
    號自小客車之內所查獲之打印機二台、偽刻之「台灣省台中
    市政府」核發身分證專用印章一枚、偽刻之梅花鋼印一枚、
    印表機一台、及偽造之一千一百九十五枚國民身分證半成品
    （其上均有偽造之「內政部印」公印文），係綽號「白毛」
    之被告天○○所有之外，並另供述：「．．．．．．九十二
    年之後，我的經濟情況愈來愈差，九十二年五、六月間，白
    毛知道我的情況後，就主動向我表示，他知道我的狀況很不
    好，要我幫他物色可以負責加工、製造偽造身分證的師傅，
    將來有錢大家可以一起賺，．．．．．．九十二年六、七月
    間，我帶著小羅至台中市○○路的文心茶行，介紹他與白毛
    認識，小羅在與白毛對話過程中，我並沒有全程在場，雙方
    大約談了半小時之後就結束，沒多久之後，小羅與白毛先後
    告訴我說，以後有關偽造身分證的各項加工工作，他們雙方
    會直接聯絡，到了九十二年八、九月間，白毛因有時找不到
    小羅，曾數度將身分資料及使用者的照片交給我，要我轉交
    給小羅加工製造成偽造身分證，小羅通常會在收到身分資料
    及照片後約兩個工作天，即交偽造好的身分證交給我，要我
    交給白毛，九十二年九月中旬起到九十二年十二月三、四日
    間為止，白毛先後在台中市○○○路的裕毛屋量販店、台中
    市○○路的文心茶行、台中市○○街○段立鑫公司等地方交
    給我偽造身分證之打印機二台、偽刻之台灣省台中市政府核
    發身分證專用印章一枚、梅花鋼印乙枚、印表機乙台、及偽
    造之半成品一批（數量不詳），要我轉交給小羅，供作偽造
    身分證之用，因為小羅所加工製造的偽造身分證，其中打字
    的字體部分，經常無法達到白毛所要求的品質標準，雙方陸
    續起了一點小摩擦，所以白毛才會要我將前面那些偽造身分
    證機器設備、工具、原料、半成品等物品轉交給小羅，．．
    ．．．．二天前，小羅突然以電話聯絡我說，他不想再幫白
    毛做偽造身分證的加工工作，要我將打印機、台灣省台中市
    政府核發身分證專用鋼印、梅花鋼印、印表機、偽造之身分
    證半成品等東西搬回去給白毛，並約定當天深夜在台中市○
    ○路與健行路口附近碰面，小羅將打印機等東西裝成兩個塑
    膠袋搬到我車上，但這二天我都沒有跟白毛聯絡，所以小羅
    交給我的打印機、鋼印、印表機、偽造身分證半成品等物品
    才會在我車上」、「（經我經手偽造完成之）身分證成品約
    有五、六張」、「由於小羅幫白毛加工製造偽造身分證，前
    後只有五、六張成品是由我經手，其他都是他們雙方自行交
    易，所以小羅實際幫白毛加工製造偽造身分證數量成品有多
    少張，我不清楚」等語（見九十二年度偵字第二四一一二號
    偵卷卷一第一二至一四頁）；其後經檢察官偵訊，被告玄○
    ○除再供述上開各情之外，其並再供述：「小羅」偽造身分
    證一枚完成之代價為一千元，其亦已轉交六枚左右之完成打
    字及貼上照片之偽造身分證成品給被告天○○等語（見九十
    二年度偵字第二四一一二號偵卷卷二第四至六頁）。雖被告
    玄○○於上開偵訊均隱匿而魏供述其參與此部分犯罪之可得
    財物，但被告天○○事先有與被告玄○○約定：偽造之身分
    證一枚賣六千元，扣除一張一千元給「小羅」之外，其餘五
    千元由被告玄○○與天○○各分得二千五百元，此情已據被
    告天○○於檢察官訊問時供述明確（見九十二年度偵字第二
    四一一二號偵卷卷二第一三頁）。以被告玄○○自承其係因
    為經濟不佳而為本案上開犯罪，及其參與上開犯罪之情節觀
    之，被告天○○之上開供述合於情理，應屬真實可信。嗣後
    在原審法院審理時，被告玄○○亦不諱言可向被告天○○分
    取販賣偽造國民身分證之不法所得（見原審卷一第七八頁，
    原審卷二第二九二頁）。則被告玄○○自堪認係與被告天○
    ○及綽號「小羅」之不詳姓名成年男子基於共同犯罪之犯意
    聯絡，而為此部分偽造公印文與國民身分證之犯行。至於在
    販賣偽造國民身分證所得不法利益之分配方面，被告天○○
    除在偵訊為上開供述之外，其在原審法院並又供述可分配之
    不法利益，在扣掉成本之後，係五千元（見原審卷一第八五
    頁）。嗣後被告天○○在原審法院改稱為五百元或一千元云
    云，顯係避重就輕之詞，不為本院所採信。另外，本案被告
    玄○○與被告天○○共同犯罪，另一共犯「小羅」所可分得
    之不法利益，並無獨由被告玄○○支付之理。被告玄○○在
    原審法院審理時，辯稱：其預計可分得之二千五百元，尚需
    支付給「小羅」二千元云云，亦不為本院所採信。
六、末查，本案被告天○○確有上開先與王錦良共同偽造身分證
    及其上之公印文，後並有以每張五千元或六千元之代價賣給
    「阿昌」、「阿豪」、「小蔡」等人之犯罪事實，已據被告
    天○○於調查站應訊時，及於檢察官偵訊時，均坦白承認（
    見九十二年度偵字第二四一一二號偵卷卷一第四○、四一頁
    ，同上案號偵卷卷二第十頁），被告天○○在原審法院審理
    時，對此部分犯罪事實亦未為爭議。另外，被告天○○上開
    與被告玄○○及綽號「小羅」之不詳姓名成年男子共同偽造
    身分證及其上之公印文之犯罪事實，亦據被告天○○於調查
    站應訊時，及於偵、審中均坦白承認，且有被告玄○○就此
    部分犯罪之偵、審自白可憑。依據被告玄○○之供述，其既
    已曾將打字完成並貼上照片之偽造國民身分證成品交給被告
    天○○，顯見「小羅」已有偽造國民身分證完成。如再以被
    告天○○有提供上開打印機、「台灣省台中市政府」核發身
    分證專用鋼印、梅花鋼印、印表機、及偽造之身分證半成品
    等物經由被告玄○○轉交給「小羅」，謂具有偽造國民身分
    證能力之「小羅」，經長期偽造均無成品，此顯悖情理，難
    認可信。此部分事實復有扣案之打印機二台、偽刻之「台灣
    省台中市政府」核發身分證專用印章一枚、偽刻之梅花鋼印
    一枚、印表機一台及一千一百九十五枚之偽造身分證半成品
    （其上均有偽造之「內政部印」公印文）扣案可資佐證，應
    堪認定。又本案被告天○○確有與甲○○、杜世傑合資購買
    偽造身分證之器具、原料，而共同偽造身分證，在台中市○
    ○路一○九號四樓之十五處所查扣之偽造身分證之照相玻璃
    紙原版十張、偽造身分證梅花網版二塊、偽造身分證背面欄
    位網版二塊、偽造身分證國旗網版一塊、偽造身分證背景浮
    水印網版一塊、偽造身分證內政部印文網版一塊、偽造身分
    證正面照片欄編號網版一塊、偽造身分證紫外線水印網版一
    塊、偽造身分證背面浮水印網版一塊、磁碟片八張、光碟片
    一張、鋼印八枚（分別為梅花印記二枚、高雄市政府印記二
    枚、台北市政府印記二枚、台中縣政府印記二枚）、鋼印壓
    鑄機一台、鋼印模具電鑽機一台、紅外線陶瓷爐一台（烘乾
    偽造身分證用）、色料五瓶、護貝機一台、護貝膠膜三盒、
    電腦主機一台、電腦螢幕一台、印表機一台、鍵盤一個、滑
    鼠一個、偽造身分證鋼模塑膠樣品十張、印有全省各縣市政
    府名稱標籤版一張、印有全省各縣市政府名稱圖章模七張、
    偽造男性身分證半成品二千三百四十一大張（每大張有十二
    枚）、偽造男性身分證不良品七十八大張（每大張有十二枚
    ）、偽造女性身分證半成品六百大張（每大張有十二枚），
    係被告天○○與甲○○、杜世傑共有供共同偽造身分證所用
    之物，上開各情，亦據被告天○○於調查站應訊時，及於檢
    察官偵訊時，供稱：「該等扣押物是我及甲○○、杜世傑共
    同所有，是由我出資九萬元，甲○○自稱出資約五、六十萬
    元，購買前述偽造身分證原料及工具，杜世傑著手製造偽造
    身分證半成品」、「因為甲○○與杜世傑一直都有從事偽造
    信用卡，約在九十二年十月初，甲○○告訴我，偽造信用卡
    風險過高亦已沒有利潤，．．．因此我就建議甲○○投資從
    事偽造身分證牟利，迄九十二年十一月中旬，因為甲○○資
    金不足，所以我就投資九萬元（先後於九十二年十一月二十
    五日及十一月二十九日分次拿五萬元及四萬元現金給甲○○
    ）給甲○○共同購買製造偽造身分證之工具及原料，籌備偽
    造身分證工廠期間杜世傑多次在場參加討論，．．．甲○○
    都叫杜世傑去辦理工廠籌備工具及原料，迄十二月三日晚間
    八、九點，甲○○打電話告訴我，偽造身分證之半成品已製
    作好了，並到台中市○○街○段二五四號『立鑫股份有限公
    司』，由我駕車載他共同赴台中市○○路，於大墩五街停放
    車輛後，步行至台中市○○路一○九號大樓前，當時杜世傑
    已在樓下等候，再由杜世傑帶領我們進入台中市○○路一○
    九號四樓之十五房間，．．．經我檢視偽造身分證半成品後
    ，告訴甲○○相片背面阿拉伯數字尚未印妥，仍需補印才能
    出貨交予他人打字，甲○○告訴我會指示杜世傑趕在當日晚
    上十二點前補足交給我，我就拿二大張樣本（二十四枚）離
    開，回立鑫股份有限公司，．．迄十二月四日凌晨零時三十
    分左右，甲○○電話約我到台中市○○○街耕讀園停車場交
    貨，當場交給我一包偽造身分證半成品及一張影印身分證及
    相片，我未予清點就轉交給鍾孟熹處理打字部分，到中午十
    二點左右，玄○○有完成三枚偽造身分證給我看，我一看發
    現字體、膠膜都不行，．．．並回復甲○○該批偽造身分證
    品質不好，無法完成，並指責玄○○乾脆都不要作了，全部
    東西都還給甲○○」、「我是於九十二年十一月中旬某日晚
    上在阿港海產店，和甲○○洽談，估計每張偽造身分證半成
    品約需五十元成本，．．．後來應該是甲○○叫杜世傑著手
    去準備偽造身分證原料及工具」、「九十二年十二月四日凌
    晨零時三十分許，甲○○打電話告訴我說，半成品的身分證
    字號已經加印二百張（共計二千四百枚）好了，約我在台中
    市○○○街耕讀園交給我，至於九十二年十月中旬（約十五
    日左右）我從甲○○取得的梅花鋼印、市政府鋼印工具交給
    玄○○，鑑定是否適用，前後轉交退回三次，於九十二年十
    一月二十五日之第三次才確定工具可以適用，當時係合夥中
    」等情明確，復有上開扣案之偽造身分證器具、原料及偽造
    身分證半成品等物可資佐證。況被告天○○於原審法院審理
    時，亦曾供稱：「（你本來就打算與甲○○、杜世傑共同偽
    造身分證？）當時他的語氣就是要我跟他一起做，我有同意
    」等語，顯見被告天○○確係與甲○○、杜世傑共同偽造公
    印文及身分證無疑。本案被告天○○、玄○○獲授權而偽造
    上開政府機關之公印文此部分行為自足生損害於被偽造公印
    文之政府機關；又其等偽造國民身分證之行為，除足生損害
    於政府主管機關核製國民身分證之正確性外，亦足生損害於
    被冒名偽造國民身分證之人。本案被告天○○、玄○○之上
    開犯行均堪認定。另就被告天○○上開意圖供行使之用而收
    集並進而交付通用紙幣之犯行，亦據被告天○○先後於調查
    站應訊時，及於偵查中，均坦白承認。其於原審法院審理時
    ，就此部分犯行亦為認罪之陳述。若無上開犯罪，被告天○
    ○要無於偵、審中多次坦承此部分犯罪之理。被告天○○之
    此部分犯行，復有其於上開時、地被拘提時，在其身上被搜
    出千元偽鈔成品一百三十張、及尚未加工噴漆之千元偽鈔不
    良品十三張扣案可證。被告天○○之此部分犯行亦堪認定。
七、被告天○○在本院審理時，雖否認有與王錦良共同偽造公印
    文及國民身分證，亦否認伊有上開意圖供行使之用而收集並
    進而交付通用紙幣之犯行，但若無此事，以被告天○○曾有
    多次犯罪前科並有偽造有價證券之犯罪紀錄等情形觀之，謂
    其會在調查站應訊時，及於偵訊與原審法院審理時，多次供
    認犯罪，此顯有悖情理。又就被告天○○在本院審理時，辯
    稱偽造公印文及國民身分證有受甲○○及調查員卯○○陷害
    教唆及栽贓部分，經本院傳喚證人甲○○及卯○○並為交互
    詰問，依其等二人在本院審理時所為之證詞，均難認有被告
    天○○所辯上情。被告天○○此部分所辯，亦與其在偵查中
    之供述不合，為本院所不採信。至於被告天○○在甲○○之
    友人要向其購買偽鈔時，於上開時、地被調查員拘提，縱係
    因為證人甲○○向調查員告知訊息，但被告天○○既本有交
    付上開偽鈔之意，且其先前意圖供行使之用而收集並進而交
    付通用紙幣之犯行，更難認有何證據可認定係出於其所辯稱
    之「陷害教唆」，上開誘捕行為，仍不影響被告天○○此部
    分犯行之成立。被告天○○在本院審理時所辯上開各情，為
    本院所不採信。
八、綜上所述，本案被告壬○○、未○○、地○○、酉○○、玄
    ○○、天○○之事證明確均甚明確，其等之犯行均堪認定，
    核其等所為，係犯下列各罪：
（一）按刑法第二百零一條之一之偽造金融卡罪、行使偽造金融
      卡罪，係洗錢防制法所稱之重大犯罪，洗錢防制法第三條
      第一項第二款定有明文。故核被告地○○所為，係犯刑法
      第二百零一條之一第一項之意圖供行使用而偽造金融卡罪
      、洗錢防制法第九條第一項之洗錢罪、刑法第三百三十九
      條之二第一項之以不正方法由自動付款設備詐欺取財罪（
      公訴人漏引此法條）；被告壬○○、未○○、酉○○所為
      ，均係犯刑法第二百零一條之一第二項之行使偽造金融卡
      罪、洗錢防制法第九條第一項之洗錢罪、刑法第三百三十
      九條之二第一項之以不正方法由自動付款設備詐欺取財罪
      （公訴人漏引此法條）。被告地○○行使偽造金融卡之輕
      度行為，已被其偽造金融卡之重度行為所吸收，不另論罪
      。又刑法第五十五條牽連犯之規定及同法第五十六條連續
      犯之規定，雖自九十五年七月一日起廢除，但被告地○○
      上開先後多次與「成哥」共同偽造金融卡之犯行、及先後
      多次洗錢及以不正方法由自動付款設備詐欺取財之犯行；
      及被告壬○○、未○○、酉○○先後多次行使偽造金融卡
      、洗錢及以不正方法由自動付款設備詐欺取財之犯行，均
      各時間緊接並各犯犯罪構成要件相同之罪，顯係分別基於
      概括之犯意反覆為之，應合於修正前刑法第五十六條連續
      犯之規定而應論以一罪。再者，被告地○○所犯前開連續
      偽造金融卡罪、連續洗錢罪及連續以不正方法由自動付款
      設備詐欺取財之犯行，其間有方法、結果之牽連關係，亦
      合於修正前刑法第五十五條牽連犯之規定，如依修正前刑
      法第五十五條之規定，應僅從一重之連續偽造金融卡罪處
      斷；另被告壬○○、未○○、酉○○所犯前開連續行使偽
      造金融卡罪、連續洗錢罪及連續以不正方法由自動付款設
      備詐欺取財之犯行，因其間亦有方法、結果之牽連關係，
      而合於修正前刑法第五十五條牽連犯之規定，應從一重依
      連續洗錢罪處斷。雖依據修正前刑法第五十六條連續犯之
      規定，得加重其刑至二分之一，但依據現行刑法，被告地
      ○○、壬○○、未○○、酉○○所犯各罪應依其犯罪次數
      定罪，所犯各罪並應分論併罰，比較上開新、舊法律規定
      ，現行刑法並非有利於上開被告，則依據刑法第二條第一
      項前段之規定，被告地○○、壬○○、未○○、酉○○等
      人上開所犯，仍應適用修正前刑法第五十五條、第五十六
      條牽連犯與連續犯之規定，則被告壬○○、未○○、酉○
      ○上開所犯，應依連續洗錢罪處斷，並依連續犯之規定加
      重其刑；被告地○○所犯，則應從一重依連續偽造金融卡
      罪處斷，並依連續犯之規定加重其刑。就被告壬○○、未
      ○○、酉○○等三人之上開犯罪，其等三人與被告地○○
      及綽號「成哥」及「明哥」之成年男子之間，有犯意聯絡
      及行為分擔，均為共同正犯。又就被告地○○上開已被吸
      收或未從重處斷之連續行使偽造金融卡、連續洗錢及連續
      以不正方法由自動付款設備詐欺取財等犯行，其雖與綽號
      「成哥」及「明哥」之成年男子、及又分別與被告壬○○
      、未○○、酉○○等三人、或與「芊千」、「小蓮」等女
      子之間，有犯意聯絡及行為分擔；但就被告地○○上開偽
      造金融卡之犯行，依據本案卷內證據，僅堪認定其與綽號
      「成哥」之成年男子之間有犯意聯絡及行為分擔，應論以
      共同正犯。又本案被告酉○○曾於九十一年間，因偽造有
      價證券案件，經臺灣臺中地方法院判處有期徒刑四月確定
      ，於九十一年十一月十五日易科罰金執行完畢，以上事實
      有臺灣臺中地方法院檢察署刑案資料查註紀錄表及本院被
      告全國前案紀錄表各一份在卷可據。其於上開有期徒刑之
      執行完畢後，五年內再因故意而犯本件有期徒刑以上之罪
      ，無論依據修正前、後刑法第四十七條之規定，均構成累
      犯，亦即現行刑法第四十七條之規定亦非有利於被告酉○
      ○，則依據刑法第二條第一項前段之規定，被告酉○○亦
      應再依修正前刑法第四十七條規定，遞加重其刑。又公訴
      意旨指訴被告地○○尚有與綽號「峰哥」（或阿風、阿峰
      ）之成年男子共犯連續偽造金融卡罪、連續洗錢罪及連續
      以不正方法由自動付款設備詐欺取財等罪部分，因上開綽
      號「峰哥」之成年男子未被查獲，其有無上開犯行卷內亦
      無確切之證據可佐，本院尚無從認定被告地○○尚有與綽
      號「峰哥」之成年男子共為上開犯行。惟因公訴人認此部
      分與被告地○○上開經論罪科刑部分，有修正前刑法牽連
      犯及連續犯之裁判上一罪關係，本院爰不就此部分，為被
      告地○○無罪之諭知，併此敘明。又被告地○○於檢察官
      偵查中，已表示願依證人保護法之規定擔任證人，並有提
      出資料供檢警追查出共犯「白毛」之天○○，及「阿港」
      之曹民生，並因此而追查其他共犯，有其調查站應訊筆錄
      及偵訊筆錄在卷可憑。雖然綽號「成哥」之人未能查獲，
      但其所為已合上開檢察官所諭知，應依證人保護法第十四
      條第一項之規定對被告地○○減輕其刑。
（二）被告天○○部分：
（１）被告天○○介紹地○○向曹民生購買三軌側錄器以側錄存
      戶密碼後偽造金融卡部分犯行，係犯刑法第三十條第一項
      、第二百零一條之一第一項之幫助意圖供行使之用而偽造
      金融卡罪。被告天○○幫助他人犯罪，為從犯，應依修正
      前刑法第三十條第二項之規定減輕其刑（修正後刑法第三
      十條第二項之規定，僅有「幫助犯」文字之不同，並無較
      有利於被告天○○之情形）。
（２）被告天○○販售人頭帳戶給「成哥」後，幫助「成哥」、
      「明哥」、地○○、壬○○、未○○、酉○○、「芊千」
      、「小蓮」等人連續掩飾行使偽造金融卡之重大犯罪所得
      財物，係犯刑法第三十條第一項、洗錢防制法第九條第一
      項之幫助洗錢罪，被告天○○幫助他人犯罪，為從犯，應
      依修正前刑法第三十條第二項之規定減輕其刑（修正後刑
      法第三十條第二項之規定，僅有「幫助犯」文字之不同，
      並無較有利於被告天○○之情形）。
（３）被告天○○與王錦良、玄○○、「小羅」、甲○○及杜世
      傑共同偽造身份證及其上之公印文，係犯刑法第二百十八
      條第一項之偽造公印文罪、第二百十二條之偽造身分證罪
      （另偽造身分證半成品部分，既未完成犯罪行為，且刑法
      第二百十二條復無處罰未遂之規定，故偽造身分證半成品
      部分並不構成刑法第二百十二條之罪，惟該等偽造身分證
      半成品，其上均偽造有「內政部印」之公印文，故該等部
      分仍構成偽造公印文罪，併此敘明）。被告天○○與玄○
      ○綽號「小羅」之成年男子間；及與甲○○、杜世傑間，
      就上開犯行之實施，分別有犯意聯絡及行為分擔，為共同
      正犯。復按偽造公印文，刑法第二百十八條既有獨立處罰
      之規定，且較刑法第二百十二條之處罰為重，則於偽造刑
      法第二百十二條之文書同時偽造公印文者，即應論以處刑
      較重之刑法第二百十八條第一項之罪（司法院大法官會議
      解釋釋字第八十二號解釋參照）。被告天○○先後多次共
      同偽造公印文之犯行，時間緊接，犯罪構成要件相同，顯
      係基於概括之犯意而為，合於修正前刑法第五十六條連續
      犯之規定，另所犯偽造公印文罪與偽造身分證罪之間，亦
      有方法結果之牽連關係，亦合於修正前刑法第五十五條牽
      連之規定，此部分亦以適用修正前刑法第五十五條牽連犯
      及同法第五十六條連續犯之規定，而從重論以連續偽造公
      印文一罪，比適用新法為數罪併罰，對被告天○○有利，
      依據刑法第二條第一項前段之規定，此部分仍應依修正前
      刑法第五十五條牽連犯及修正前刑法第五十六條連續犯之
      規定，論以連續偽造公印文一罪，並加重其刑。被告天○
      ○與甲○○、杜世傑共同偽造公印文及身分證之犯罪事實
      ，雖未據公訴人起訴，惟與已起訴其所犯前開有罪部分有
      連續犯關係，屬裁判上一罪，為起訴效力所及，本院自得
      一併加以審理，附此敘明。
（４）被告天○○向楊朝欽及綽號「阿裕」者購買偽造新臺幣紙
      鈔並加以販賣之犯行，係犯刑法第一百九十六條第一項之
      意圖供行使之用而交付偽造之通用紙幣罪。至其意圖供行
      使之用而收集偽造之通用紙幣之低度行為，已被意圖供行
      使之用而交付偽造通用紙幣之高度行為所吸收，而不另論
      罪。又被告天○○先後多次交付偽造通用紙幣之犯行，其
      時間緊接，犯罪構成要件相同，顯係基於概括之犯意而為
      ，亦合於修正前刑法第五十六條連續犯之規定，此部分亦
      以適用修正前刑法第五十六條連續犯之規定而論以一罪，
      比適用新法為數罪併罰，對被告天○○有利，依據刑法第
      二條第一項前段之規定，此部分仍應依修正前刑法第五十
      六條連續犯之規定論以一罪，並加重其刑。
（５）被告天○○所犯上開四罪之間，其犯意各別，犯罪構成要
      件互殊，應予分論併罰。
（三）被告玄○○所為，係犯刑法第二百十八條第一項之偽造公
      印文罪、第二百十二條之偽造身分證罪（另偽造身分證半
      成品部分，既未完成犯罪行為，且刑法第二百十二條復無
      處罰未遂之規定，故偽造身分證半成品部分並不構成刑法
      第二百十二條之罪，惟該等偽造身分證半成品，其上均偽
      造有「內政部印」之公印文，故該等部分仍構成偽造公印
      文罪，併此敘明）。被告玄○○就上開所犯，與被告天○
      ○及綽號「小羅」之成年男子之間，有犯意聯絡及行為分
      擔，為共同正犯。復按偽造公印文，刑法第二百十八條既
      有獨立處罰之規定，且較刑法第二百十二條之處罰為重，
      則於偽造刑法第二百十二條之文書同時偽造公印文者，即
      應論以處刑較重之刑法第二百十八條第一項之罪（司法院
      大法官會議解釋釋字第八十二號解釋參照）。又被告玄○
      ○先後多次共同偽造公印文之犯行，其犯罪時間緊接，犯
      罪構成要件相同，顯係基於概括之犯意而為，亦合於修正
      前刑法第五十六條連續犯之規定，另所犯偽造公印文罪與
      偽造身分證罪之間，亦有方法結果之牽連關係，亦合於修
      正前刑法第五十五條牽連之規定，此部分亦以適用修正前
      刑法第五十五條牽連犯及同法第五十六條連續犯之規定，
      而從重論以連續偽造公印文一罪，比適用新法為數罪併罰
      ，對被告玄○○有利，依據刑法第二條第一項前段之規定
      ，此部分仍應依修正前刑法第五十五條牽連犯及修正前刑
      法第五十六條連續犯之規定，論以連續偽造公印文一罪，
      並加重其刑。
九、本件公訴人之公訴意旨另以：（一）被告壬○○、未○○及
    酉○○亦有參與「成哥」、被告地○○偽造金融卡之犯行，
    因認被告壬○○、未○○及酉○○就此部分，亦涉有刑法第
    二百零一條之一第一項之意圖供行使之用而偽造金融卡罪嫌
    云云；（二）被告天○○在與王錦良共同偽造身分證後，出
    售給綽號「阿昌」、「阿豪」、「小蔡」等人，不法之徒拿
    到偽造身分證後，再拿去開戶頭賣給犯罪集團，或以偽造身
    分證去申請一元手機，因認被告天○○此部分所為，另涉有
    刑法第三百三十九條第一項之詐欺取財罪嫌及洗錢防制法第
    九條第一項、第二項之洗錢罪嫌云云。經查：
（一）公訴人指訴被告酉○○涉有偽造金融卡罪行，係以共同被
      告壬○○及證人洪思甄於調查站製作筆錄時之指證為其主
      要論據。但本案被告酉○○堅決否認伊有參與此部分被訴
      之偽造金融卡犯行，且本案共同被告壬○○及證人洪思甄
      於調查站應訊時所為之陳述，均係審判外之陳述，原則上
      並無證據能力。而證人洪思甄於原審法院審理時復證稱：
      「因為照片很模糊，我看不清楚是誰」、「（為何你當時
      指認照片裏面的人是酉○○？）警察就拿了一大堆東西叫
      我指認，我當時很害怕，警察說趕快指認完就可以回家了
      ，我想要趕快回家」、「（所看的照片是否能夠確定就是
      酉○○？）我看不清楚是誰」等語，另外本案共同被告壬
      ○○於偵查中，亦已否定其於調查站應訊時對被告酉○○
      所為之指認。再依據上開指認照片及監視錄影帶所示內容
      ，著白色衣服裝設三軌側錄器者是否即為被告酉○○，原
      審法院並無法辨視確認，此情復經原審法院於準備程序勘
      驗監視錄影帶並製有勘驗筆錄在卷可參。是本案尚無確實
      之證據可以認定被告酉○○亦有參與偽造金融卡之犯行。
      又就被告壬○○、未○○二人部分，本案同無積極證據足
      以證明被告壬○○、未○○亦涉有偽造金融卡之犯行。公
      訴人此部分之指訴，並無何積極之證據足以證明被告壬○
      ○、未○○及酉○○確有參與偽造金融卡之犯罪，既不能
      證明上開被告三人有此部分犯罪，原應為無罪判決之諭知
      ，惟因公訴人認此部分與上開被告三人上開行使偽造金融
      卡經論罪科刑部分，有吸收犯之實質上一罪關係，爰不就
      此部分另為上開被告三人無罪之判決。
（二）又本案被告天○○在與王錦良共同偽造身分證後，出售給
      綽號「阿昌」、「阿豪」、「小蔡」等人，此情雖據被告
      天○○於調查站製作筆錄及偵查中自白屬實，但綽號「阿
      昌」、「阿豪」、「小蔡」等人於取得偽造身分證後，究
      係做何使用？是否真如被告天○○所言係拿去開立人頭帳
      戶賣給犯罪集團，或用以申請一元手機？除被告天○○之
      供述之外，並無任何其他之證據可資審酌認定。且犯罪集
      團所使用之人頭帳戶是否供作洗錢防制法所定重大犯罪洗
      錢之用？此部分亦無任何證據足以證明。是就此部分，亦
      無從僅依據被告天○○所供述「不法之徒拿到偽造身分證
      後，再拿去開戶頭賣給犯罪集團，或以偽造身分證去申請
      一元手機」等情，即遽以認定被告天○○另涉犯其他之詐
      欺取財罪嫌及洗錢罪。是公訴人就此部分對被告天○○所
      為之指訴，其犯罪亦屬不能證明，原應為無罪判決之諭知
      ，惟因公訴人認此部分與被告天○○上開偽造公印文等罪
      部分，有修正前刑法第五十五條牽連犯或同法第五十六條
      之連續犯等裁判上一罪關係，爰亦不就此部分，另為被告
      天○○無罪之判決。
十、原審判決就被告地○○、壬○○、未○○、酉○○、天○○
    、玄○○上開所犯，予以論罪科刑，固屬有見，惟原審判決
    就被告地○○、壬○○、未○○、酉○○、天○○、玄○○
    部分，有下列疏誤之處，即：（一）公訴意旨指訴被告地○
    ○尚有與綽號「峰哥」（或阿風、阿峰）之成年男子共犯連
    續偽造金融卡罪、連續洗錢罪及連續以不正方法由自動付款
    設備詐欺取財等罪部分，因上開綽號「峰哥」之成年男子未
    被查獲，其有無上開犯行卷內亦無確切之證據可佐，本案尚
    無從認定被告地○○尚有與綽號「峰哥」之成年男子共為上
    開犯行，又本案亦無積極之證據足以證明「明哥」、「芊千
    」、「小蓮」等人有參與偽造金融卡，原審判決於犯罪事實
    欄認定被告地○○就所犯上開各罪，與綽號「峰哥」（或阿
    風、阿峰）之成年男子有犯意聯絡及行為分擔，又認其與「
    成哥」共同偽造金融卡部分，「明哥」、「芊千」、「小蓮
    」等人亦有犯意聯絡及行為分擔，但於論罪欄則僅認被告地
    ○○就此犯行僅與「成哥」有犯意聯絡及行為分擔，尚有未
    合；又未依證人保護法第十四條第一項之規定對被告地○○
    減輕其刑亦有未當；（二）ＳＩＭ卡依據行動電話承租人與
    電信公司之定型化契約，應仍屬電信公司所有，原審判決於
    被告壬○○、未○○部分，均將其等被查獲並扣案之ＳＩＭ
    卡宣告沒收，此部分亦與法有違；又原審判決既認被告地○
    ○、壬○○、未○○三人上開所犯，與被告酉○○及「成哥
    」、「明哥」有犯意聯絡及行為分擔，應論以共同正犯，則
    就「成哥」交付其等供犯罪使用之行動電話，卻於主文分別
    宣告沒收，此部分亦有未洽；（三）被告玄○○所犯二罪，
    原審判決漏未敘明係具有何種裁判上一罪關係而論以偽造公
    印文一罪，且於事實及理由均未認定係足生損害於何人，理
    由尚有未備；（四）被告天○○所犯偽造公印與偽造國民身
    分證罪，原審判決漏未敘明係具有何種裁判上一罪關係而論
    以偽造公印文一罪，且於事實及理由均未認定係足生損害於
    何人，理由尚有未備；又就被告天○○所犯意圖供行使之用
    而交付偽造之通用紙幣罪部分，原審判決未說明意圖供行使
    之用而收集偽造通用紙幣之低度行為已被吸收，仍認定被告
    天○○此部分係犯意圖供行使之用而收集、交付偽造通用紙
    幣罪，並於判決主文為上開判決，尚有未洽；另原審判決主
    文關於被告天○○「幫助連續意圖供行使之用，而偽造金融
    卡」、「幫助連續掩飾因自己重大犯罪所得財物」等文字記
    載，關於其中之「連續」二字均屬贅述；再者，修正前刑法
    第五十五條牽連犯、同法第五十六條連續犯之規定均自九十
    五年七月一日起廢除，關於同法第五十一條第五款（有期徒
    刑之定應執行刑）之規定，亦均已經立法修正，原審判決未
    及比較上開新、舊法律何者對被告天○○有利以定法律適用
    ，此部分亦有未合。是本案被告地○○、未○○、酉○○、
    天○○、鍾孟熹等人上訴否認部分犯罪或指摘原審判決量刑
    過重，另被告壬○○上訴指摘原審判決量刑過重，其等之上
    訴雖無理由，但原審判決關於上開被告部分，既有上開可議
    之處，即屬無可維持，自應由本院將原審判決關於上開被告
    部分，均予以撤銷改判。爰審酌被告地○○、壬○○、未○
    ○、酉○○、天○○、鍾孟熹等人之品行、犯罪動機、參與
    犯罪情節及犯罪對社會治安及民眾所生危害、以及其等犯罪
    後之態度等一切犯罪情狀，就其等所犯，分別量處如主文第
    二、三、四項所示之刑。又被告天○○所犯合於數罪併罰規
    定，依據九十五年七月一日施行之刑法第五十一條第五款之
    規定，「宣告多數有期徒刑者，於各刑中之最長期以上，各
    刑合併之刑期以下，定其刑期。但不得逾三十年」，而修正
    前刑法第五十一條第五款則規定「宣告多數有期徒刑者，於
    各刑中之最長期以上，各刑合併之刑期以下，定其刑期。但
    不得逾二十年」。比較上開新、舊法律，現行刑法第五十一
    條第五款之規定並非有利於被告天○○，則依據刑法第二條
    第一項前段之規定，自應依修正前刑法第五十一條第五款之
    規定，定被告天○○之應執行刑。扣案之Ｚ0000000
    00號行動電話一支係被告地○○所有並供其與本案被告壬
    ○○、未○○、酉○○等人共同犯罪使用之物，另扣案之諾
    基亞３３１５型行動電話（門號為Ｚ000000000號
    ）一支、諾基亞３３１０型行動電話（門號為Ｚ00000
    0000號）一支、諾基亞３３１５型行動電話（門號為Ｚ
    000000000號）一支，均係綽號「成哥」之男子所
    有並供被告壬○○、未○○、酉○○與地○○共同犯罪使用
    之物，均應依刑法第三十八條第一項第二款之規定宣告沒收
    。至於扣案之ＳＩＭ卡因係電信公司所有，尚無從為沒收之
    宣告。扣案之打印機二台、印表機一台及一千一百九十五枚
    之偽造身分證半成品，係被告天○○所有供與被告玄○○共
    同犯罪所用之物，應依刑法第三十八條第一項第二款之規定
    宣告沒收；另偽造之「台灣省台中市政府」核發身分證專用
    印章一枚、偽刻之梅花鋼印一枚（以上自被告玄○○處查扣
    ），係偽造之印章，應依刑法第二百十九條之規定宣告沒收
    。又前開一千一百九十五枚之偽造身分證半成品既已諭知沒
    收，則其上所偽造之「內政部印」公印文，即無庸重複諭知
    沒收，併此敘明。另扣案之照相玻璃紙原版十張、偽造身分
    證梅花網版二塊、偽造身分證背面欄位網版二塊、偽造身分
    證國旗網版一塊、偽造身分證背景浮水印網版一塊、偽造身
    分證內政部印文網版一塊、偽造身分證正面照片欄編號網版
    一塊、偽造身分證紫外線水印網版一塊、偽造身分證背面浮
    水印網版一塊、磁碟片八張、光碟片一張、鋼印壓鑄機一台
    、鋼印模具電鑽機一台、紅外線陶瓷爐一台（烘乾偽造身分
    證用）、色料五瓶、護貝機一台、護貝膠膜三盒、電腦主機
    一台、電腦螢幕一台、印表機一台、鍵盤一個、滑鼠一個、
    偽造身分證鋼模塑膠樣品十張、印有全省各縣市政府名稱標
    籤版一張、印有全省各縣市政府名稱圖章模七張、偽造男性
    身分證半成品二千三百四十一大張（每大張有十二枚）、偽
    造男性身分證不良品七十八大張（每大張有十二枚）、偽造
    女性身分證半成品六百大張（每大張有十二枚），係被告天
    ○○與共犯甲○○、杜世傑共有並供共同偽造身分證犯罪所
    用之物，應依刑法第三十八條第一項第二款之規定宣告沒收
    ；另鋼印八枚（分別為梅花印記二枚、高雄市政府印記二枚
    、台北市政府印記二枚、台中縣政府印記二枚），係偽造之
    印章，不問屬於犯人與否，應依刑法第二百十九條之規定諭
    知沒收；又上開偽造身分證半成品既已諭知沒收，則其上所
    偽造之「內政部印」公印文，即無庸重複諭知沒收。再，扣
    案之偽造臺幣仟元紙鈔一百四十三張（含十三張未噴漆之偽
    鈔），不問屬於犯人與否，應依刑法第二百零五條之規定諭
    知沒收。再者，本案公訴人雖請求依據修正前刑法第九十條
    之規定，對被告地○○、壬○○、未○○、酉○○、天○○
    等人均宣告強制工作三年，惟就被告地○○、壬○○、未○
    ○、酉○○四人部分，其中僅被告酉○○有偽造有價證券之
    前科，其餘三名被告在本案犯罪之前，並未受有罪判決之前
    科，且其等在本案行使偽造金融卡之時間係集中於九十二年
    九月二十八日、九月二十九日及九月三十日三天，隨即為金
    融機關、被害人及財政部發現，並迅速採取防範之措施，嗣
    後即未再聽聞有何持偽造金融卡盜領之消息，足見上開被告
    四人之犯行應屬個別偶發之事件，尚難因此即認定其等有以
    此為常業或有犯罪之習慣，是本院同認尚無被告地○○、壬
    ○○、未○○、酉○○四人宣告強制工作之必要。又本案被
    告天○○固有多次前科，復再為本案多件犯行，惟監獄之執
    行亦寓有教化功能，本院審酌被告天○○因他案正在執行之
    有期徒刑為四年，而本案經本院裁定應執行之有期徒刑則為
    九年，以被告天○○之年齡現已將四十五歲，上開十三年有
    期徒刑之執行應已足啟教化之效，爰亦不為強制工作之宣告
    。
十一、據上論斷，應依刑事訴訟法第三百六十九條第一項前段、
      第三百六十四條、第二百九十九條第一項前段、洗錢防制
      法第九條第一項、證人保護法第十四條第一項、刑法第二
      條第一項前段、第十一條、修正前刑法第二十八條、第三
      十條第二項、第五十六條、刑法第一百九十六條第一項、
      第二百零一條之一第一項、第三百三十九條之二第一項、
      第二百十八條第一項、修正前刑法第五十五條、第四十七
      條、第五十一條第五、九款、刑法第二百零五條、第二百
      十九條、第三十八條第一項第二款，原罰金罰鍰提高標準
      條例第一條前段，判決如主文。
本案經檢察官丁○○到庭執行職務。
中    華    民    國    95    年    11    月    29    日
               刑事第三庭  審判長法  官  王  增  瑜
                                 法  官  胡  忠  文
                                 法  官  廖  柏  基
上列正本證明與原本無異。
如不服本判決應於收受送達後十日內向本院提出上訴書狀，其未
敘述上訴之理由者並得於提起上訴後十日內向本院補提理由書（
均須按他造當事人之人數附繕本）。
                                 書記官  王  麗  英
中    華    民    國    95    年    11    月    30    日
附錄論罪科刑法條：
刑法第一百九十六條第一項：
行使偽造、變造之通用貨幣、紙幣、銀行券，或意圖供行使之用
而收集或交付於人者，處三年以上十年以下有期徒刑，得併科五
千元以下罰金。
刑法第二百零一條之一第一項：
意圖供行使之用，而偽造、變造信用卡、金融卡、儲值卡或其他
相類作為簽帳、提款、轉帳或支付工具之電磁紀錄物者，處一年
以上七年以下有期徒刑，得併科三萬元以下罰金。
刑法第二百十八條第一項：
偽造公印或公印文者，處五年以下有期徒刑。
洗錢防制法第九條第一項：
犯第二條第一款之罪者，處五年以下有期徒刑，得併科新臺幣三
百萬元以下罰金。
┌─┬────┬─────┬─────┬─────┬──────────┬──────────┬──────┬──────┬────┐
│編│被 害 人│ 開戶銀行 │被害人曾使│被害人曾使│    偽卡轉出時日    │     轉入銀行       │ 未被轉帳   │  損失金額  │涉案歹徒│
│號│        │          │用提款卡遭│用提款卡遭│    使用銀行ATM     │       帳號         │直接被提領  │            │  姓名  │
│  │        │          │側錄銀行  │側錄時日  │                    │       戶名         │  時、日    │            │        │
│  │        │          │          │          │                    │                    │ 銀行ATM    │            │        │
├─┼────┼─────┼─────┼─────┼──────────┼──────────┼──────┼──────┼────┤
│1 │庚○○  │泛亞銀行  │泛亞銀行  │92.09.27  │  92.09.28          │    復華銀行        │            │384,000元   │壬○○  │
│  │        │中清分行  │中清分行  │（12:00） │（09:01:55）        │  （豐原分行）      │            │            │未○○  │
│  │        │          │          │          │富邦銀行ATM         │0000000000000000    │            │            │酉○○  │
│  │        │          │          │          │                    │                    │            │            │地○○  │
├─┼────┼─────┼─────┼─────┼──────────┼──────────┼──────┼──────┼────┤
│2 │唐碧卿  │農民銀行  │泛亞銀行  │92.09.27  │  92.09.29          │復華銀行（豐原分行）│            │100,018元   │壬○○  │
│  │        │文心分行  │中清分行  │          │（15:25）           │0000000000000000    │            │            │未○○  │
│  │        │          │          │          │農民銀行ATM         │                    │            │            │酉○○  │
│  │        │          │          │          │                    │                    │            │            │地○○  │
├─┼────┼─────┼─────┼─────┼──────────┼──────────┼──────┼──────┼────┤
│3 │戊○○  │泛亞銀行  │泛亞銀行  │92.09.27  │（第一地）遠東銀行  │（第一地）一銀      │            │1,909,536元 │壬○○  │
│  │        │中清分行  │中清分行  │          │92.09.28（08:37:16）│0000000000000000    │            │            │未○○  │
│  │        │          │          │          │（第二地）台企銀行  │（第二地）一銀      │            │            │酉○○  │
│  │        │          │          │          │92.09.28（09:42:01）│0000000000000000    │            │            │地○○  │
│  │        │          │          │          │（第三地）竹企銀行  │（第三地）一銀      │            │            │        │
│  │        │          │          │          │92.09.28（09:54:35）│0000000000000000    │            │            │        │
│  │        │          │          │          │（第四地）彰化銀行  │（第四地）一銀      │            │            │        │
│  │        │          │          │          │92.09.28（10:17:04）│0000000000000000    │            │            │        │
│  │        │          │          │          │（第五地）竹企銀行  │（第五地）一銀      │            │            │        │
│  │        │          │          │          │92.09.28（10:42:49）│0000000000000000    │            │            │        │
│  │        │          │          │          │（第六地）安泰銀行  │（第六地）一銀      │            │            │        │
│  │        │          │          │          │92.09.28（10:48:21）│0000000000000000    │            │            │        │
│  │        │          │          │          │（第七地）土地銀行  │（第七地）萬泰銀行  │            │            │        │
│  │        │          │          │          │92.09.28（10:51:39）│0000000000000000    │            │            │        │
├─┼────┼─────┼─────┼─────┼──────────┼──────────┼──────┼──────┼────┤
│4 │寅○○  │泛亞銀行  │泛亞銀行  │92.09.27  │92.09.28（12:19:58）│一銀（大甲分行）    │            │380,400元   │壬○○  │
│  │        │中清分行  │中清分行  │14:35許   │日盛銀行ATM         │0000000000000000    │            │            │未○○  │
│  │        │          │          │          │                    │                    │            │            │酉○○  │
│  │        │          │          │          │                    │                    │            │            │地○○  │
├─┼────┼─────┼─────┼─────┼──────────┼──────────┼──────┼──────┼────┤
│5 │戌○○  │合作金庫  │泛亞銀行  │92.09.27  │                    │                    │92.09.28    │70,000元    │壬○○  │
│  │        │西屯分行  │中清分行  │          │                    │                    │土銀北桃園  │            │未○○  │
│  │        │          │          │          │                    │                    │分行ATM     │            │酉○○  │
│  │        │          │          │          │                    │                    │            │            │地○○  │
│  │        │          │          │          │                    │                    │            │            │        │
├─┼────┼─────┼─────┼─────┼──────────┼──────────┼──────┼──────┼────┤
│6 │宇○○  │富邦銀行  │泛亞銀行  │92.09.27  │（第一筆）          │（第一筆）誠泰大甲分│            │320,000元   │壬○○  │
│  │        │北台中分行│中清分行  │          │92.09.28（09:03）   │行                  │            │            │未○○  │
│  │        │          │          │          │八德農會（茄苳分行）│000000000000        │            │            │酉○○  │
│  │        │          │          │          │ATM代號08059A       │（第二筆）誠泰大甲分│            │            │地○○  │
│  │        │          │          │          │（第二筆）          │行                  │            │            │        │
│  │        │          │          │          │92.09.29（04:30）   │000000000000        │            │            │        │
│  │        │          │          │          │桃園信合社（南坎分行│                    │            │            │        │
│  │        │          │          │          │）                  │                    │            │            │        │
│  │        │          │          │          │ATM代號00000000     │                    │            │            │        │
├─┼────┼─────┼─────┼─────┼──────────┼──────────┼──────┼──────┼────┤
│  │宇○○  │富邦銀行  │泛亞銀行  │92.09.27  │                    │                    │92.09.30    │20,007元    │壬○○  │
│  │（第二次│北台中分行│中清分行  │          │                    │                    │中國信託    │            │未○○  │
│  │報案）  │          │          │          │                    │                    │（超商內）  │            │酉○○  │
│  │        │          │          │          │                    │                    │提領20000元 │            │地○○  │
│  │        │          │          │          │                    │                    │            │            │        │
│  │        │          │          │          │                    │                    │            │            │        │
├─┼────┼─────┼─────┼─────┼──────────┼──────────┼──────┼──────┼────┤
│7 │丑○○  │第七商銀  │泛亞銀行  │92.09.27  │                    │                    │92.09.28    │51,000元    │壬○○  │
│  │        │          │中清分行  │          │                    │                    │（14:12）   │            │未○○  │
│  │        │          │          │          │                    │                    │土銀（沙鹿分│            │酉○○  │
│  │        │          │          │          │                    │                    │行）        │            │地○○  │
├─┼────┼─────┼─────┼─────┼──────────┼──────────┼──────┼──────┼────┤
│8 │己○○  │泛亞銀行  │泛亞銀行  │92.09.27  │（第一地）合庫ATM   │（第一地）          │            │575,144元   │壬○○  │
│  │        │中清分行  │中清分行  │17:00許   │92.09.30            │一銀大甲分行        │            │            │未○○  │
│  │        │          │          │          │（22:59:58）        │0000000000000000    │            │            │酉○○  │
│  │        │          │          │          │（第二地）華銀ATM   │曾雅琴              │            │            │地○○  │
│  │        │          │          │          │92.09.30            │（第二地）          │            │            │        │
│  │        │          │          │          │（23:22:19）        │一銀清水            │            │            │        │
│  │        │          │          │          │                    │0000000000000000    │            │            │        │
├─┼────┼─────┼─────┼─────┼──────────┼──────────┼──────┼──────┼────┤
│9 │徐曉娟  │泛亞銀行  │泛亞銀行  │92.09.27  │                    │                    │92.09.28    │28,000元    │壬○○  │
│  │        │中清分行  │中清分行  │17:35     │                    │                    │（14:14）   │            │未○○  │
│  │        │          │          │          │                    │                    │土地銀行    │            │酉○○  │
│  │        │          │          │          │                    │                    │北桃園分行  │            │地○○  │
│  │        │          │          │          │                    │                    │ATM         │            │        │
├─┼────┼─────┼─────┼─────┼──────────┼──────────┼──────┼──────┼────┤
│10│癸○○  │大眾銀行  │泛亞銀行  │92.09.27  │                    │                    │952.0929    │10,000元    │壬○○  │
│  │        │          │中清分行  │09:00     │                    │                    │（14:14）   │            │未○○  │
│  │        │          │          │          │                    │                    │土地銀行    │            │酉○○  │
│  │        │          │          │          │                    │                    │桃園分行ATM │            │地○○  │
│  │        │          │          │          │                    │                    │            │            │        │
├─┼────┼─────┼─────┼─────┼──────────┼──────────┼──────┼──────┼────┤
│11│申○○  │合作金庫  │泛亞銀行  │92.09.27  │  92.09.29          │一銀（斗六分行）    │            │251,000元   │壬○○  │
│  │        │太原分行  │中清分行  │13:00許   │（21:34:31）        │0000000000000000    │            │            │未○○  │
│  │        │          │          │          │    822             │黃正豐              │            │            │酉○○  │
│  │        │          │          │          │                    │                    │            │            │地○○  │
├─┼────┼─────┼─────┼─────┼──────────┼──────────┼──────┼──────┼────┤
│12│巳○○  │泛亞銀行  │泛亞銀行  │92.09.27  │  92.09.28          │復華銀行（彰化分行）│            │169,000元   │壬○○  │
│  │        │中清分行  │中清分行  │          │（12:25:49）        │0000000000000000    │            │            │未○○  │
│  │        │          │          │          │日盛銀行ATM         │                    │            │            │酉○○  │
│  │        │          │          │          │                    │                    │            │            │地○○  │
├─┼────┼─────┼─────┼─────┼──────────┼──────────┼──────┼──────┼────┤
│13│子○○  │泛亞銀行  │泛亞銀行  │92.09.27  │  92.09.28          │復華銀行（彰化分行）│            │280,000元   │壬○○  │
│  │        │中清分行  │中清分行  │（10:14） │（09:08:28）        │0000000000000000    │            │            │未○○  │
│  │        │          │          │          │聯資中心ATM         │                    │            │            │酉○○  │
│  │        │          │          │          │                    │                    │            │            │地○○  │
├─┼────┼─────┼─────┼─────┼──────────┼──────────┼──────┼──────┼────┤
│14│蔡秀英  │泛亞銀行  │泛亞銀行  │92.09.27  │                    │                    │92.09.28    │22,014元    │壬○○  │
│  │        │中清分行  │中清分行  │ 12:00許  │                    │                    │（14:10:09）│            │未○○  │
│  │        │          │          │          │                    │                    │92.09.28    │            │酉○○  │
│  │        │          │          │          │                    │                    │（14:11:00）│            │地○○  │
│  │        │          │          │          │                    │                    │土銀        │            │        │
│  │        │          │          │          │                    │                    │北桃園分行  │            │        │
│  │        │          │          │          │                    │                    │ATM代號     │            │        │
│  │        │          │          │          │                    │                    │00000000    │            │        │
├─┼────┼─────┼─────┼─────┼──────────┼──────────┼──────┼──────┼────┤
│15│宙○○  │中壢興    │泛亞銀行  │92.09.27  │                    │                    │92.09.30    │33,014元    │壬○○  │
│  │        │國郵局    │中清分行  │          │                    │                    │華南銀北台中│            │未○○  │
│  │        │          │          │          │                    │                    │ATM         │            │酉○○  │
│  │        │          │          │          │                    │                    │            │            │地○○  │
├─┼────┼─────┼─────┼─────┼──────────┼──────────┼──────┼──────┼────┤
│16│丙○○  │富邦銀行  │泛亞銀行  │92.09.21  │（第一筆）92.09.29  │（第一筆）          │            │417,554元   │壬○○  │
│  │        │          │大雅分行  │          │玉山（中壢分行）ATM │萬泰－新店分行      │            │            │未○○  │
│  │        │          │          │          │（第二筆）92.09.30  │000000000000        │            │            │酉○○  │
│  │        │          │          │          │中國信託            │（第二筆）＋（第三筆│            │            │地○○  │
│  │        │          │          │          │（桃園分行）ATM     │）                  │            │            │        │
│  │        │          │          │          │（第三筆）92.10.01  │一銀－斗六分行      │            │            │        │
│  │        │          │          │          │富邦台中分行ATM     │000000000000        │            │            │        │
├─┼────┼─────┼─────┼─────┼──────────┼──────────┼──────┼──────┼────┤
│17│亥○○  │台中商銀  │泛亞銀行  │92.09.27  │  92.09.28          │一銀（中和分行）    │            │296,000元   │壬○○  │
│  │        │          │中清分行  │（09:00） │（08:30）           │00000000000         │            │            │未○○  │
│  │        │          │          │          │慶豐銀行北桃園分行  │                    │            │            │酉○○  │
│  │        │          │          │          │ATM代號04136        │                    │            │            │地○○  │
├─┼────┼─────┼─────┼─────┼──────────┼──────────┼──────┼──────┼────┤
│18│乙○○  │泛亞銀行  │泛亞銀行  │92.09.29  │                    │                    │遠東銀行    │100,000元   │壬○○  │
│  │        │豐原分行  │大雅分行  │（07:19:36│                    │                    │大興分行    │            │未○○  │
│  │        │          │          │）        │                    │                    │            │            │酉○○  │
│  │        │          │          │          │                    │                    │            │            │地○○  │
├─┼────┼─────┼─────┼─────┼──────────┼──────────┼──────┼──────┼────┤
│19│尉可忠  │合作金庫  │泛亞銀行  │92.09.26  │                    │土銀北桃園分行      │            │48,000元    │壬○○  │
│  │        │西屯分行  │中清分行  │          │                    │                    │            │            │未○○  │
│  │        │          │          │          │                    │                    │            │            │酉○○  │
│  │        │          │          │          │                    │                    │            │            │地○○  │
├─┼────┼─────┼─────┼─────┼──────────┼──────────┼──────┼──────┼────┤
│20│辛○○  │泛亞銀行  │泛亞銀行  │92.09.24  │（第一地）92.09.28（│（第一地）一銀大甲  │92.09.28（  │1,100,000元 │壬○○  │
│  │        │          │大雅分行  │          │05:39:07）          │0000000000000000    │06:09:2）   │            │未○○  │
│  │        │          │          │          │中國信託ATM0000000  │（第二地）一銀大甲  │中國信託    │            │酉○○  │
│  │        │          │          │          │（第二地）92.09.28（│0000000000000000    │ATM0000000  │            │地○○  │
│  │        │          │          │          │05:40:10）          │（第三地）一銀大甲  │            │            │        │
│  │        │          │          │          │中國信託ATM0000000  │0000000000000000    │            │            │        │
│  │        │          │          │          │（第三地）92.09.28（│（第四地）一銀清水  │            │            │        │
│  │        │          │          │          │05:41:02 ）         │0000000000000000    │            │            │        │
│  │        │          │          │          │中國信託ATM0000000  │（第五地）一銀清水  │            │            │        │
│  │        │          │          │          │（第四地）92.09.28（│0000000000000000    │            │            │        │
│  │        │          │          │          │15:41:56）          │（第六地）一銀清水  │            │            │        │
│  │        │          │          │          │中國信託ATM0000000  │0000000000000000    │            │            │        │
│  │        │          │          │          │（第五地）92.09.28（│（第七地）一銀大甲  │            │            │        │
│  │        │          │          │          │05:42:51）          │0000000000000000    │            │            │        │
│  │        │          │          │          │中國信託ATM0000000  │（第八地）一銀大甲  │            │            │        │
│  │        │          │          │          │（第六地）92.09.28（│0000000000000000    │            │            │        │
│  │        │          │          │          │05:43:49）          │（第九地）萬泰風城  │            │            │        │
│  │        │          │          │          │中國信託ATM0000000  │0000000000000000    │            │            │        │
│  │        │          │          │          │（第七地）92.09.28（│（第十地）萬泰風城  │            │            │        │
│  │        │          │          │          │05:48:59）          │0000000000000000    │            │            │        │
│  │        │          │          │          │中國信託ATM0000000  │（第十一地）萬泰竹科│            │            │        │
│  │        │          │          │          │（第八地）92.09.28（│0000000000000000    │            │            │        │
│  │        │          │          │          │05:49:57）          │                    │            │            │        │
│  │        │          │          │          │中國信託ATM0000000  │                    │            │            │        │
│  │        │          │          │          │（第九地）92.09.28  │                    │            │            │        │
│  │        │          │          │          │（06:06:21）中國信託│                    │            │            │        │
│  │        │          │          │          │ATM0000000（第十地）│                    │            │            │        │
│  │        │          │          │          │92.09.28（06:07:17  │                    │            │            │        │
│  │        │          │          │          │）中國信託ATM0000000│                    │            │            │        │
│  │        │          │          │          │（第十地）92.09.28（│                    │            │            │        │
│  │        │          │          │          │06:08:52）中國信託  │                    │            │            │        │
│  │        │          │          │          │ATM0000000          │                    │            │            │        │
│  │        │          │          │          │                    │                    │            │            │        │
├─┼────┼─────┼─────┼─────┼──────────┼──────────┼──────┼──────┼────┤
│21│午○○○│泛亞銀行  │泛亞銀行  │92.09.22  │（第一地）          │（第一地）萬泰竹科  │（第七筆）  │450,000元   │壬○○  │
│  │        │          │大雅分行  │          │92.09.28（07:23:38）│00000000000         │92.09.28 （ │            │未○○  │
│  │        │          │          │          │中國信託ATM0000000  │（第二地）復華豐原  │05:48:59）中│            │酉○○  │
│  │        │          │          │          │（第二地）          │00000000000         │國信託      │            │地○○  │
│  │        │          │          │          │92.09.28（0:55:32） │（第三地）復華豐原  │ATM0000000  │            │        │
│  │        │          │          │          │安泰銀行ATM:AC101044│00000000000         │（第八筆）  │            │        │
│  │        │          │          │          │（第三地）          │（第四地）復華彰化  │92.09.28 （ │            │        │
│  │        │          │          │          │92.09.28（08:01:27）│00000000000         │05:49:57）中│            │        │
│  │        │          │          │          │萬通銀行ATM00000000 │（第五地）復華豐原  │國信託      │            │        │
│  │        │          │          │          │（第四地）          │00000000000         │ATM0000000  │            │        │
│  │        │          │          │          │92.09.28（08:05:52）│（第六地）復華豐原  │（第九筆）  │            │        │
│  │        │          │          │          │萬通銀行ATM00000000 │00000000000         │92.09.28 （ │            │        │
│  │        │          │          │          │（第五地）          │                    │06:06:21）中│            │        │
│  │        │          │          │          │92.09.28（09:22:24）│                    │國信託      │            │        │
│  │        │          │          │          │中國信託ATM0000000  │                    │ATM0000000  │            │        │
│  │        │          │          │          │（第六地）          │                    │（第十筆）  │            │        │
│  │        │          │          │          │92.09.28（09:23:22）│                    │92.09.28 （ │            │        │
│  │        │          │          │          │中國信託ATM0000000  │                    │06:07:17）中│            │        │
│  │        │          │          │          │                    │                    │國信託      │            │        │
│  │        │          │          │          │                    │                    │ATM0000000  │            │        │
│  │        │          │          │          │                    │                    │（第十一筆）│            │        │
│  │        │          │          │          │                    │                    │92.09.28 （ │            │        │
│  │        │          │          │          │                    │                    │06:08:52）中│            │        │
│  │        │          │          │          │                    │                    │國信託      │            │        │
│  │        │          │          │          │                    │                    │ATM0000000  │            │        │
└─┴────┴─────┴─────┴─────┴──────────┴──────────┴──────┴──────┴────┘
                                                      Ｆ


司法院資訊處製作；財團法人民間司法改革基金會備份。
